---
output: html_document
editor_options: 
  chunk_output_type: console
---

# Vorhersage von Münzwürfen: Unbedingter vs. Bedingter Mittelwert

Dieses Dokument illustriert den Unterschied zwischen der Verwendung des **unbedingten Mittelwerts** und des **bedingten Mittelwerts** als optimale Prognosen unter einer **quadratischen Verlustfunktion** (Mean Squared Error, MSE) für zwei Arten von binären Daten:

- **Unkorrelierte** Münzwürfe (IID Bernoulli)
- **Korrelierte** Münzwürfe, modelliert als Markov-Prozess erster Ordnung

Ziel ist zu zeigen:

- Bei **IID-Daten** ist der bedingte Mittelwert praktisch identisch mit dem unbedingten Mittelwert.
- Bei **korrelierten Daten** enthält die Vergangenheit Information über die Zukunft, sodass der bedingte Mittelwert eine bessere Prognose liefert.

---

## Setup

```{r setup, message=FALSE, warning=FALSE}
library(here)
library(ggplot2)
library(dplyr)
library(tidyr)

knitr::opts_knit$set(root.dir = here())
knitr::opts_chunk$set(
  echo = TRUE,
  message = FALSE,
  warning = FALSE,
  fig.align = "center",
  fig.cap = "",
  fig.height = 5,
  fig.width = 8
)

rm(list = ls())

set.seed(123)
```

---

## Daten-generierender Prozess (DGP)

### 1. Unkorrelierte Münzwürfe

Im unkorrelierten Fall betrachten wir unabhängige Bernoulli-Zufallsvariablen mit

$$
Y_t \sim \text{Bernoulli}(0.5)
$$

Damit gilt:

$$
E(Y_t) = 0.5
\qquad \text{und} \qquad
E(Y_t \mid Y_{t-1}) = E(Y_t) = 0.5
$$

Da die Würfe unabhängig sind, liefert die Information über den letzten Wurf keinen zusätzlichen Prognosewert.

### 2. Korrelierte Münzwürfe (Markov-Prozess)

Im korrelierten Fall wird jeder Wurf als Markov-Prozess erster Ordnung modelliert:

$$
P(Y_t = Y_{t-1}) = p_{stay},
\qquad
P(Y_t \neq Y_{t-1}) = 1 - p_{stay}
$$

Mit der Übergangsmatrix

$$
\mathbf{P} =
\begin{bmatrix}
p_{stay} & 1 - p_{stay} \\
1 - p_{stay} & p_{stay}
\end{bmatrix}
$$

Für diese symmetrische Übergangsmatrix ist die stationäre Verteilung

$$
\pi = (0.5, 0.5)
$$

und die Autokorrelation erster Ordnung lautet

$$
\rho_1 = 2p_{stay} - 1
$$

Für \(p_{stay} = 0.8\) ergibt sich daher

$$
\rho_1 = 0.6
$$

Der bedingte Mittelwert hängt in diesem Fall vom letzten beobachteten Wurf ab:

$$
E(Y_t \mid Y_{t-1} = 1) = p_{stay} = 0.8
$$

$$
E(Y_t \mid Y_{t-1} = 0) = 1 - p_{stay} = 0.2
$$

Damit ist der bedingte Mittelwert nicht konstant und sollte unter MSE eine bessere Prognose liefern als der unbedingte Mittelwert.

---

## Simulation

```{r simulate}
n <- 1000
p_stay <- 0.8

# Unkorrelierte Würfe: IID Bernoulli(0.5)
iid_flips <- rbinom(n, 1, 0.5)

# Korrelierte Würfe: Markov-Prozess mit stationärem Mittelwert 0.5
correlated_flips <- numeric(n)
correlated_flips[1] <- rbinom(1, 1, 0.5)

for (i in 2:n) {
  correlated_flips[i] <- ifelse(
    runif(1) < p_stay,
    correlated_flips[i - 1],
    1 - correlated_flips[i - 1]
  )
}
```

---

## Visualisierung der simulierten Münzwürfe

```{r plot_series_art}
df_series <- rbind(
  data.frame(t = 1:n, value = iid_flips, series = "IID (Bernoulli 0.5)"),
  data.frame(t = 1:n, value = correlated_flips, series = "Markov (korreliert)")
)

ggplot(df_series, aes(x = t, y = value)) +
  geom_step() +
  facet_wrap(~ series, ncol = 1) +
  labs(
    title = "Simulierte Münzwurf-Serien",
    x = "Zeit",
    y = "Wurf (0 oder 1)"
  ) +
  theme_minimal()
```

---

## Prognosefunktion

Unter quadratischer Verlustfunktion ist

- der **unbedingte Mittelwert** \(E(Y_t)\) die optimale Prognose ohne Zusatzinformation,
- der **bedingte Mittelwert** \(E(Y_t \mid Y_{t-1})\) die optimale Prognose mit Information über den letzten Wurf.

Im Folgenden werden beide Größen aus den simulierten Daten geschätzt.

```{r forecasting}
compute_mse_est <- function(flips) {
  n <- length(flips)

  lag_y  <- flips[-n]
  lead_y <- flips[-1]

  # Unbedingter Mittelwert
  mu_uncond <- mean(lag_y)
  forecast_uncond <- rep(mu_uncond, n - 1)

  # Bedingter Mittelwert
  p11 <- mean(lead_y[lag_y == 1])  # E(Y_t | Y_{t-1} = 1)
  p01 <- mean(lead_y[lag_y == 0])  # E(Y_t | Y_{t-1} = 0)

  forecast_cond <- ifelse(lag_y == 1, p11, p01)

  # Prognosegüte
  mse_uncond <- mean((lead_y - forecast_uncond)^2)
  mse_cond   <- mean((lead_y - forecast_cond)^2)

  c(
    mse_uncond = mse_uncond,
    mse_cond   = mse_cond,
    mu_uncond  = mu_uncond,
    p11        = p11,
    p01        = p01
  )
}

results_iid  <- compute_mse_est(iid_flips)
results_corr <- compute_mse_est(correlated_flips)
```

---

## Ergebnisse

```{r results}
results_iid
results_corr
```

### Interpretation

Für die IID-Daten sollte gelten:

- \(\mu_{uncond} \approx 0.5\)
- \(p11 \approx 0.5\)
- \(p01 \approx 0.5\)

Damit sind bedingter und unbedingter Mittelwert nahezu gleich, und die MSE-Werte sollten sehr ähnlich sein.

Für die korrelierten Daten erwarten wir:

- \(\mu_{uncond} \approx 0.5\)
- \(p11 > 0.5\)
- \(p01 < 0.5\)

Damit nutzt der bedingte Mittelwert zusätzliche Information aus der Vergangenheit und sollte einen niedrigeren MSE erreichen.

---

## Visualisierung der MSE-Werte

```{r plot_mse_art}
df_mse <- data.frame(
  Scenario = rep(c("Unkorreliert", "Korreliert"), each = 2),
  Method = rep(c("Unbedingt", "Bedingt"), 2),
  MSE = c(
    results_iid["mse_uncond"], results_iid["mse_cond"],
    results_corr["mse_uncond"], results_corr["mse_cond"]
  )
)

ggplot(df_mse, aes(x = Method, y = MSE, fill = Scenario)) +
  geom_col(position = "dodge") +
  labs(
    title = "Vergleich der Prognosegüte (MSE)",
    x = "Prognosemethode",
    y = "Mittlerer quadratischer Fehler"
  ) +
  theme_minimal()
```

---

## Zusätzliche Gegenüberstellung der geschätzten Mittelwerte

```{r estimated_means}
df_params <- data.frame(
  Scenario = c("Unkorreliert", "Korreliert"),
  Unbedingter_Mittelwert = c(results_iid["mu_uncond"], results_corr["mu_uncond"]),
  Bedingt_nach_1 = c(results_iid["p11"], results_corr["p11"]),
  Bedingt_nach_0 = c(results_iid["p01"], results_corr["p01"])
)

df_params
```

Diese Tabelle macht die Intuition besonders klar:

- Im **unkorrelierten** Fall sind alle geschätzten Mittelwerte fast gleich.
- Im **korrelierten** Fall unterscheiden sich die beiden bedingten Mittelwerte deutlich:
  - nach einer **1** ist die nächste **1** wahrscheinlicher,
  - nach einer **0** ist die nächste **1** unwahrscheinlicher.

---

## Fazit

Die Simulation bestätigt die Theorie:

- Bei **IID-Daten** bringt Konditionierung keinen nennenswerten Vorteil, weil die Vergangenheit keine Information über die Zukunft enthält.
- Bei **korrelierten Daten** verbessert der **bedingte Mittelwert** die Prognose unter quadratischer Verlustfunktion, weil der letzte Wurf Information über den nächsten Wurf enthält.

Wichtig ist dabei:

- Der bedingte Mittelwert ist **nicht** einfach der zuletzt beobachtete Wert.
- Für binäre Daten ist der bedingte Mittelwert eine **bedingte Wahrscheinlichkeit**.

---

## Hinweis

Die hier gezeigte Auswertung ist eine **in-sample Illustration**:

Die Größen $p11$ und $p01$ werden aus der gesamten simulierten Reihe geschätzt und anschließend innerhalb derselben Stichprobe bewertet.

Für eine echte Prognoseübung könnte man stattdessen ein

- Trainings-/Test-Sample oder
- rollierendes Forecasting-Schema

verwenden.
