---
output: html_document
editor_options: 
  chunk_output_type: console
---

# Vorhersage von Münzwürfen: Unbedingter vs. Bedingter Mittelwert

Dieses Dokument illustriert den Unterschied zwischen der Verwendung des **unbedingten Mittelwerts** und des **bedingten Mittelwerts** als optimale Prognosen unter einer **quadratischen Verlustfunktion** (Mean Squared Error, MSE) für zwei Arten von binären Daten:

- **Unkorrelierte** Münzwürfe (IID Bernoulli)
- **Korrelierte** Münzwürfe, modelliert als Markov-Prozess erster Ordnung

---

## Setup

```{r setup, message=FALSE, warning=FALSE}
library(ggplot2)
set.seed(123)
```

---

## Daten-generierender Prozess

### Unkorrelierte Münzwürfe

$$
Y_t \sim \text{Bernoulli}(0.8)
$$

### Korrelierte Münzwürfe (Markov-Prozess)

$$
P(Y_t = Y_{t-1}) = p_{stay}
$$

---

## Simulation

```{r simulate}
n <- 1000
p_stay <- 0.8

iid_flips <- rbinom(n, 1, 0.8)

correlated_flips <- numeric(n)
correlated_flips[1] <- rbinom(1, 1, 0.5)

for (i in 2:n) {
  correlated_flips[i] <- ifelse(runif(1) < p_stay,
                               correlated_flips[i-1],
                               1 - correlated_flips[i-1])
}
```

---

## Prognosefunktion

```{r forecasting}
compute_mse_est <- function(flips) {
  n <- length(flips)

  lag_y  <- flips[-n]
  lead_y <- flips[-1]

  mu_uncond <- mean(lag_y)
  forecast_uncond <- rep(mu_uncond, n - 1)

  p11 <- mean(lead_y[lag_y == 1])
  p01 <- mean(lead_y[lag_y == 0])

  forecast_cond <- ifelse(lag_y == 1, p11, p01)

  mse_uncond <- mean((lead_y - forecast_uncond)^2)
  mse_cond   <- mean((lead_y - forecast_cond)^2)

  c(mse_uncond = mse_uncond, mse_cond = mse_cond)
}

results_iid  <- compute_mse_est(iid_flips)
results_corr <- compute_mse_est(correlated_flips)
```

---

## Ergebnisse

```{r results}
results_iid
results_corr
```

---

## Visualisierung

```{r plot}
df <- data.frame(
  Scenario = rep(c("Unkorreliert", "Korreliert"), each = 2),
  Method = rep(c("Unbedingt", "Bedingt"), 2),
  MSE = c(results_iid, results_corr)
)

ggplot(df, aes(x = Method, y = MSE, fill = Scenario)) +
  geom_col(position = "dodge") +
  theme_minimal()
```

---

## Fazit

- Bei IID-Daten bringt Konditionierung keinen Vorteil.
- Bei korrelierten Daten verbessert der bedingte Mittelwert die Prognose.
