---
output: html_document
editor_options: 
  chunk_output_type: console
---

---

# Vorhersage von Münzwürfen: Unbedingter vs. Bedingter Mittelwert

Dieses Dokument illustriert den Unterschied zwischen der Verwendung des **unbedingten Mittelwerts** und des **bedingten Mittelwerts** als optimale Prognosen unter einer **quadratischen Verlustfunktion** (Mean Squared Error, MSE) für zwei Arten von Münzwurf-Daten:

- **Unkorrelierte** (IID) Münzwürfe  
- **Korrelierte** Münzwürfe, modelliert als Markov-Prozess erster Ordnung  

---

## Setup

```{r, message=FALSE, warning=FALSE}
# Lade here Paket
library(here)

# Optionen Rendering
knitr::opts_knit$set(root.dir = here())
knitr::opts_chunk$set(echo = TRUE,
                      message = FALSE,
                      warning = FALSE,
                      fig.align = "center",
                      fig.cap = "",
                      fig.height = 5,
                      fig.width = 8)

# Säubere Umgebung
rm(list=ls())

# Verwende "seed" für die Reproduzierbarkeit
set.seed(123)
```

---

## Daten-generierender Prozess (DGP)

### Unkorrelierte Münzwürfe

Jeder Wurf ist unabhängig und fair:

$$
Y_t \sim \text{Bernoulli}(0.8)
$$

### Korrelierte Münzwürfe

Ein Markov-Prozess, bei dem jeder Wurf vom vorherigen abhängt:

$$
P(Y_t = Y_{t-1}) = p_{stay}, \\
P(Y_t \neq Y_{t-1}) = 1 - p_{stay}
$$

Übergangsmatrix:

$$
\mathbf{P} =
\begin{bmatrix}
p_{stay} & 1 - p_{stay} \\
1 - p_{stay} & p_{stay}
\end{bmatrix}
$$

Stationäre Verteilung: \( \pi = (0.5, 0.5) \)  
Autokorrelation erster Ordnung: \( \rho_1 = 2p_{stay} - 1 \)

---

## Simulation der Münzwürfe

```{r simulate}
n <- 1000

# Unkorrelierte Würfe
fair_flips <- rbinom(n, 1, 0.8)

# Korrelierte Würfe
correlated_flips <- numeric(n)
correlated_flips[1] <- rbinom(1, 1, 0.5)
p_stay <- 0.8

for (i in 2:n) {
  correlated_flips[i] <- ifelse(runif(1) < p_stay, correlated_flips[i-1], 1 - correlated_flips[i-1])
}
```

*Add Plot of simulated coin flips*

---

## Prognose mit unbedingtem und bedingtem Mittelwert

```{r forecasting-functions}
compute_mse_est <- function(flips) {

  n <- length(flips)
  
  # Unbedingter Mittelwert
  mu_uncond <- mean(flips[-length(flips)])
  forecast_uncond <- rep(mu_uncond, length(flips) - 1)

  # Bedingter Mittelwert
  p11 <- mean(flips[which(flips[-n] == 1) + 1])
  p01 <- mean(flips[which(flips[-n] == 0) + 1])
  
  forecast_cond <- ifelse(flips[-n] == 1, p11, p01)
  
  # MSE
  actual <- flips[-1]
  
  mse_uncond <- mean((actual - forecast_uncond)^2)
  mse_cond <- mean((actual - forecast_cond)^2)
  
  return(c(mse_uncond = mse_uncond, mse_cond = mse_cond))
}

mse_fair <- compute_mse_est(fair_flips)
mse_corr <- compute_mse_est(correlated_flips)
```

---

## Ergebnisse

```{r results}
mse_fair
mse_corr
```

**Interpretation**:

- Für **unkorrelierte** Würfe: Bedingte und unbedingte Prognosen liefern ähnliche Ergebnisse.  
- Für **korrelierte** Würfe: Der **bedingte Mittelwert** (Nutzung der vergangenen Information) erzielt einen geringeren MSE, da Autokorrelation vorliegt.  

---

## Visualisierung

```{r plot_mse, message=FALSE}
library(ggplot2)
df <- data.frame(
  Scenario = rep(c("Unkorreliert", "Korreliert"), each = 2),
  Method = rep(c("Unbedingt", "Bedingt"), 2),
  MSE = c(mse_fair, mse_corr)
)

ggplot(df, aes(x = Method, y = MSE, fill = Scenario)) +
  geom_bar(stat = "identity", position = "dodge") +
  labs(title = "Vergleich der Prognosegüte (MSE)",
       y = "Mittlerer quadratischer Fehler") +
  theme_minimal()
```
