---
output: html_document
editor_options: 
  chunk_output_type: console
---

# Prognosen und Verlustfunktionen: Mittelwert vs. Median

Dieses Dokument illustriert, wie die **Wahl der Verlustfunktion** bestimmt, welche Prognose optimal ist. Wir vergleichen zwei Prognosekonzepte für **unkorrelierte Bernoulli-Daten**:

- den **Mittelwert**, der unter **quadratischem Verlust** optimal ist,
- den **Median**, der unter **absolutem Verlust** optimal ist.

Für binäre Daten lässt sich der Unterschied besonders klar zeigen, weil

- der **Mittelwert** als **Wahrscheinlichkeitsprognose** interpretiert werden kann,
- der **Median** einer **Punkt- bzw. Klassifikationsprognose** entspricht.

Ziel ist zu zeigen:

- Unter **MSE** ist der Mittelwert optimal.
- Unter **MAE** ist der Median optimal.
- Die Verlustfunktion entscheidet also, was als „beste“ Prognose gilt.

---

## Setup

```{r setup, message=FALSE, warning=FALSE}
library(here)
library(ggplot2)
library(tidyr)
library(dplyr)

knitr::opts_knit$set(root.dir = here())
knitr::opts_chunk$set(
  echo = TRUE,
  message = FALSE,
  warning = FALSE,
  fig.align = "center",
  fig.cap = "",
  fig.height = 5,
  fig.width = 8
)

rm(list = ls())

set.seed(123)
```

---

## Daten-generierender Prozess (DGP)

Wir betrachten unkorrelierte Münzwürfe mit

$$
Y_t \sim \text{Bernoulli}(0.8)
$$

Das bedeutet:

- mit Wahrscheinlichkeit \(0.8\) ist \(Y_t = 1\),
- mit Wahrscheinlichkeit \(0.2\) ist \(Y_t = 0\).

Daraus folgen unmittelbar:

- **Mittelwert**:
  $$
  E(Y_t) = 0.8
  $$
- **Median**:
  $$
  \text{Median}(Y_t) = 1
  $$
  denn \(P(Y_t \le 1) = 1\) und \(P(Y_t \ge 1) = 0.8 \ge 0.5\).

Für eine Bernoulli-Verteilung mit Parameter \(p > 0.5\) ist der Median also gleich \(1\).

---

## Simulation der Münzwürfe

```{r simulate}
n <- 1000

iid_flips <- rbinom(n, 1, 0.8)
```

---

## Visualisierung der simulierten Münzwürfe

```{r plot_series_loss}
df_series <- data.frame(
  t = 1:n,
  value = iid_flips,
  series = "IID (Bernoulli 0.8)"
)

ggplot(df_series, aes(x = t, y = value)) +
  geom_step() +
  labs(
    title = "Simulierte IID-Münzwürfe",
    x = "Zeit",
    y = "Wurf (0 oder 1)"
  ) +
  theme_minimal()
```

---

## Theorie: Welche Prognose ist unter welcher Verlustfunktion optimal?

### 1. Quadratischer Verlust

Unter quadratischem Verlust

$$
L(y, f) = (y - f)^2
$$

ist die optimale Prognose die **bedingte Erwartung**. Im unbedingten Fall also der **Mittelwert**:

$$
f^*_{\text{MSE}} = E(Y_t)
$$

Für unsere Bernoulli-Daten ist das:

$$
f^*_{\text{MSE}} = 0.8
$$

### 2. Absoluter Verlust

Unter absolutem Verlust

$$
L(y, f) = |y - f|
$$

ist die optimale Prognose ein **Median** der Verteilung:

$$
f^*_{\text{MAE}} = \text{Median}(Y_t)
$$

Für unsere Bernoulli-Daten mit \(p=0.8\) ist das:

$$
f^*_{\text{MAE}} = 1
$$

Damit unterscheiden sich die beiden optimalen Prognosen:

- **MSE-optimal**: prognostiziere \(0.8\)
- **MAE-optimal**: prognostiziere \(1\)

---

## Prognosefunktionen und Vergleich von MSE / MAE

Wir vergleichen zwei **unbedingte** Prognosen:

1. **Mittelwertsprognose**: konstante Prognose gleich dem geschätzten Mittelwert
2. **Medianprognose**: konstante Prognose gleich dem geschätzten Median

```{r forecasting-functions}
compute_mse_mae_est <- function(flips) {
  n <- length(flips)

  # Zielvariable (hier bewusst als one-step-ahead-Auswertung geschrieben)
  lag_y <- flips[-n]
  act_y <- flips[-1]

  # Unbedingte Prognosen
  p_hat <- mean(lag_y)
  mean_forecast <- rep(p_hat, n - 1)

  median_hat <- ifelse(p_hat >= 0.5, 1, 0)
  median_forecast <- rep(median_hat, n - 1)

  # Verlustfunktionen
  mse <- function(a, f) mean((a - f)^2)
  mae <- function(a, f) mean(abs(a - f))

  data.frame(
    Forecast = c("Mittelwert", "Median"),
    Forecast_Value = c(p_hat, median_hat),
    MSE = c(
      mse(act_y, mean_forecast),
      mse(act_y, median_forecast)
    ),
    MAE = c(
      mae(act_y, mean_forecast),
      mae(act_y, median_forecast)
    )
  )
}

results <- compute_mse_mae_est(iid_flips)
results
```

---

## Ergebnisse in langem Format

```{r results}
results_long <- pivot_longer(
  results,
  cols = c(MSE, MAE),
  names_to = "Loss",
  values_to = "Error"
)

results_long
```

---

## Visualisierung der Prognosegüte

```{r plot_loss_comparison_loss}
ggplot(results_long, aes(x = Forecast, y = Error, fill = Loss)) +
  geom_col(position = "dodge") +
  labs(
    title = "Prognosegüte unter verschiedenen Verlustfunktionen",
    x = "Prognosetyp",
    y = "Fehler"
  ) +
  theme_minimal()
```

---

## Direkter Vergleich der Prognosewerte

```{r plot_forecasts}
df_forecasts <- data.frame(
  Type = c("Wahrer Mittelwert", "Geschätzter Mittelwert", "Geschätzter Median"),
  Value = c(
    0.8,
    results$Forecast_Value[results$Forecast == "Mittelwert"],
    results$Forecast_Value[results$Forecast == "Median"]
  )
)

ggplot(df_forecasts, aes(x = Type, y = Value)) +
  geom_col() +
  labs(
    title = "Vergleich der Prognosewerte",
    x = "",
    y = "Prognosewert"
  ) +
  theme_minimal()
```

---

## Interpretation

Die Simulation illustriert genau die theoretische Aussage:

- Die **Mittelwertsprognose** ist unter **MSE** optimal, weil der quadratische Verlust durch die Erwartung minimiert wird.
- Die **Medianprognose** ist unter **MAE** optimal, weil der absolute Verlust durch einen Median minimiert wird.

Für Bernoulli-Daten mit \(p = 0.8\) bedeutet das:

- Die Mittelwertsprognose ist eine **weiche Wahrscheinlichkeitsprognose** von ungefähr \(0.8\).
- Die Medianprognose ist eine **harte Prognose** von \(1\).

Das ist der Kernunterschied:

- **Mittelwert** = probabilistische Prognose
- **Median** = robuste Punktprognose unter absolutem Verlust

---

## Fazit

Die Wahl der Verlustfunktion bestimmt, welche Prognose optimal ist:

- Unter **quadratischem Verlust (MSE)** ist der **Mittelwert** optimal.
- Unter **absolutem Verlust (MAE)** ist der **Median** optimal.

Für die simulierten IID-Bernoulli-Daten mit \(p=0.8\) folgt daher:

- **MSE-optimal**: prognostiziere ungefähr \(0.8\)
- **MAE-optimal**: prognostiziere \(1\)

Damit zeigt das Beispiel anschaulich, dass „die beste Prognose“ immer nur **relativ zur gewählten Verlustfunktion** definiert ist.

---

## Hinweis

Da die Daten IID sind, unterscheiden sich bedingte und unbedingte Prognosen hier nicht.  
Der Fokus dieses Dokuments liegt ausschließlich auf dem Zusammenhang zwischen:

- **Mittelwert und MSE**
- **Median und MAE**
