---
output:
  html_document
editor_options: 
  chunk_output_type: console
---

---

# Praxist-Teil Session 6:<br>Schätzung der Lag-Länge anhand von Informationskriterien

Dieses Dokument enthält den Praxis-Teil von Session 6: Schätzung der Lag-Länge anhand von Informationskriterien.

---

# Setup

```{r}
# Lade here Paket
library(here)

# Optionen Rendering
knitr::opts_knit$set(root.dir = here())
knitr::opts_chunk$set(echo = TRUE,
                      message = FALSE,
                      warning = FALSE,
                      fig.align = "center",
                      fig.cap = "",
                      fig.height = 5,
                      fig.width = 8)

# Säubere Umgebung
rm(list=ls())

# Lade Pakete
library(zoo)
library(dynlm)
library(sandwich)
library(lmtest)
```

---

## Vorbereitung der Daten

```{r}
#  "01-daten/us_macro_quarterly_merged.csv" -> "us_macro_ts" (data.frame)
source(here("06-session-01-06-schaetzung-lag-laenge-ik", "02-code", "daten_vorbereitung_skript.R"))
```

---

## Modell Schätzung

Schätzung von unterschiedlichen AR und ADL Modellen für 1962-Q1 - 2017-Q3

```{r}
# Schätzung AR(0) Model: 1962-Q1 - 2017-Q3
ar_00_dynlm <- dynlm(GDPGR ~ 1,
                        data = us_macro_ts,
                        start = c(1962, 1), end = c(2017, 3))

# Schätzung AR(1) Model: 1962-Q1 - 2017-Q3
ar_01_dynlm <- dynlm(GDPGR ~ L(GDPGR,1),
                        data = us_macro_ts,
                        start = c(1962, 1), end = c(2017, 3))

# Schätzung AR(2) Model: 1962-Q1 - 2017-Q3
ar_02_dynlm <- dynlm(GDPGR ~ L(GDPGR,1) + L(GDPGR,2),
                        data = us_macro_ts,
                        start = c(1962, 1), end = c(2017, 3))

# Schätzung AR(3) Model: 1962-Q1 - 2017-Q3
ar_03_dynlm <- dynlm(GDPGR ~ L(GDPGR,1) + L(GDPGR,2) + L(GDPGR,3),
                        data = us_macro_ts,
                        start = c(1962, 1), end = c(2017, 3))

# Schätzung AR(4) Model: 1962-Q1 - 2017-Q3
ar_04_dynlm <- dynlm(GDPGR ~ L(GDPGR,1) + L(GDPGR,2) + L(GDPGR,3) + L(GDPGR,4),
                        data = us_macro_ts,
                        start = c(1962, 1), end = c(2017, 3))

# Schätzung AR(5) Model: 1962-Q1 - 2017-Q3
ar_05_dynlm <- dynlm(GDPGR ~ L(GDPGR,1) + L(GDPGR,2) + L(GDPGR,3) + L(GDPGR,4) + L(GDPGR,5),
                        data = us_macro_ts,
                        start = c(1962, 1), end = c(2017, 3))

# Schätzung AR(6) Model: 1962-Q1 - 2017-Q3
ar_06_dynlm <- dynlm(GDPGR ~ L(GDPGR,1) + L(GDPGR,2) + L(GDPGR,3) + L(GDPGR,4) + L(GDPGR,5)
                     + L(GDPGR,6),
                        data = us_macro_ts,
                        start = c(1962, 1), end = c(2017, 3))

# Schätzung ADL(2,1) Model: 1962-Q1 - 2017-Q3
adl_0201_dynlm <- dynlm(GDPGR ~ L(GDPGR,1) + L(GDPGR,2) + L(TSpread,1),
                        data = us_macro_ts,
                        start = c(1962, 1), end = c(2017, 3))

# Schätzung ADL(2,2) Model: 1962-Q1 - 2017-Q3
adl_0202_dynlm <- dynlm(GDPGR ~ L(GDPGR,1) + L(GDPGR,2) + L(TSpread,1) + L(TSpread,2),
                        data = us_macro_ts,
                        start = c(1962, 1), end = c(2017, 3))
```

---

### Frage 1

Anhand welcher Verfahren kann die Lag-Länge von AR und ADL Modellen bestimmt werden? Was muss bei der Verwendung von klassischen Anpassungsmaßen wie z.B. $R^2$ beachtet werden?

...

...

...

...

...

---

## Lag-Länge Analyse

**Schritt 1) Vorbereitung Funktionen zur Analse**

```{r}
lag_len_crit_fun <- function(model) {
  
  if (c("lm") %in% class(model)) {
    R2 <- summary(model)$r.squared
    p <- length(model$coef)-1
  } else if (c("summary.lm") %in% class(model)) {
    R2 <- model$r.squared
    p <- nrow(model$coef)-1
  }
  
  ssr <- sum(model$residuals^2)
  t <- length(model$residuals)
  ssr.t <- ssr/t
  log.ssr.t <- log(ssr.t)
  
  p1.ln.t.t <- (p+1)*log(t)/t
  
  BIC <- log(ssr/t) + (p+1) * log(t)/t
  AIC <- log(ssr/t) + (p+1) * 2/t
  
  ret.lis <- list(p = p, t = t,
                  ssr = round(ssr,4),
                  ssr.t = round(ssr.t,4),
                  log.ssr.t = round(log.ssr.t,4),
                  p1.ln.t.t = round(p1.ln.t.t,4),
                  R2 = round(R2,4),
                  BIC = round(BIC,4),
                  AIC = round(AIC,4))
  
  return(ret.lis)
  
}
```

**Schritt 2) Analyse**

```{r}
# Call function for information criteria
ar_00_crit <- lag_len_crit_fun(ar_00_dynlm)
ar_01_crit <- lag_len_crit_fun(ar_01_dynlm)
ar_02_crit <- lag_len_crit_fun(ar_02_dynlm)
ar_03_crit <- lag_len_crit_fun(ar_03_dynlm)
ar_04_crit <- lag_len_crit_fun(ar_04_dynlm)
ar_05_crit <- lag_len_crit_fun(ar_05_dynlm)
ar_06_crit <- lag_len_crit_fun(ar_06_dynlm)
adl_0201_crit <- lag_len_crit_fun(adl_0201_dynlm)
adl_0202_crit <- lag_len_crit_fun(adl_0202_dynlm)
```

**Schritt 3) Ergebnis**

```{r}
# Collect results
res.mat <- rbind(
  cbind(ar_00_crit$p,ar_00_crit$ssr,ar_00_crit$ssr.t,ar_00_crit$log.ssr.t,ar_00_crit$p1.ln.t.t,ar_00_crit$BIC,ar_00_crit$AIC,ar_00_crit$R2),
  cbind(ar_01_crit$p,ar_01_crit$ssr,ar_01_crit$ssr.t,ar_01_crit$log.ssr.t,ar_01_crit$p1.ln.t.t,ar_01_crit$BIC,ar_01_crit$AIC,ar_01_crit$R2),
  cbind(ar_02_crit$p,ar_02_crit$ssr,ar_02_crit$ssr.t,ar_02_crit$log.ssr.t,ar_02_crit$p1.ln.t.t,ar_02_crit$BIC,ar_02_crit$AIC,ar_02_crit$R2),
  cbind(ar_03_crit$p,ar_03_crit$ssr,ar_03_crit$ssr.t,ar_03_crit$log.ssr.t,ar_03_crit$p1.ln.t.t,ar_03_crit$BIC,ar_03_crit$AIC,ar_03_crit$R2),
  cbind(ar_04_crit$p,ar_04_crit$ssr,ar_04_crit$ssr.t,ar_04_crit$log.ssr.t,ar_04_crit$p1.ln.t.t,ar_04_crit$BIC,ar_04_crit$AIC,ar_04_crit$R2),
  cbind(ar_05_crit$p,ar_05_crit$ssr,ar_05_crit$ssr.t,ar_05_crit$log.ssr.t,ar_05_crit$p1.ln.t.t,ar_05_crit$BIC,ar_05_crit$AIC,ar_05_crit$R2),
  cbind(ar_06_crit$p,ar_06_crit$ssr,ar_06_crit$ssr.t,ar_06_crit$log.ssr.t,ar_06_crit$p1.ln.t.t,ar_06_crit$BIC,ar_06_crit$AIC,ar_06_crit$R2),
  cbind(adl_0201_crit$p,adl_0201_crit$ssr,adl_0201_crit$ssr.t,adl_0201_crit$log.ssr.t,adl_0201_crit$p1.ln.t.t,adl_0201_crit$BIC,adl_0201_crit$AIC,adl_0201_crit$R2),
  cbind(adl_0202_crit$p,adl_0202_crit$ssr,adl_0202_crit$ssr.t,adl_0202_crit$log.ssr.t,adl_0202_crit$p1.ln.t.t,adl_0202_crit$BIC,adl_0202_crit$AIC,adl_0202_crit$R2))
rownames(res.mat) <- c("AR(0)", "AR(1)", "AR(2)", "AR(3)", "AR(4)", "AR(5)", "AR(6)", "ADL(2,1)", "ADL(2,2)")
colnames(res.mat) <- c("p","SSR(p)","SSR(p)/T","ln(SSR(p)/T)","(p+1)ln(T)/T","BIC(p)","AIC(p)","R2")
# Show results
res.mat
```

---

### Frage 2

Dikutieren Sie das Ergebnis der Lag-Längen Analyse oben. Welches Modell würden Sie anhand der Ergebnisse verwenden?

...

...

...

...

...
