---
output:
  html_document
editor_options:
  chunk_output_type: console
---

---

# Praxist-Teil Session 11:<br>Dynamische Faktormodelle und Hauptkomponenten

Dieses Dokument enthält den Praxis-Teil von Session 11: Dynamische Faktormodelle und Hauptkomponenten.

---

# Setup

```{r}
# Lade here Paket
library(here)

# Optionen Rendering
knitr::opts_knit$set(root.dir = here())
knitr::opts_chunk$set(echo = TRUE,
                      message = FALSE,
                      warning = FALSE,
                      fig.align = "center",
                      fig.cap = "",
                      fig.height = 5,
                      fig.width = 8)

# Säubere Umgebung
rm(list=ls())

# Lade Pakete
library(zoo)
library(dynlm)
library(sandwich)
library(lmtest)
library(AER)
library(vars)
library(scales)
library(R.matlab)
library(xtable)
library(kableExtra)

source(here("11-session-03-03-df-modelle", "02-code", "dfm_functions.r"))
```

## Vorbereitung der Daten

```{r}
# Load observable macro variables
macro.01.dat <- read.table(here("11-session-03-03-df-modelle", "01-daten", "us_macro_data.txt"),
                           header = TRUE,
                           sep = ",",
                           colClasses = c("character", "numeric", "numeric", "numeric"))

macro.01.ts <- ts(macro.01.dat[,-c(1)], frequency = 4, start = c(1955, 2), end = c(2017, 4))
```

Einlesen der "großen" Daten

```{r}
#..................................................
# Load all observable macro variables: The data are provided by S&W in a matlab matrix, datain.mat

tmp <- readMat(con = here("11-session-03-03-df-modelle", "01-daten", "datain.mat"))

bpdata <- tmp$datain[2,1,1]$bpdata # use this for estimation
bplabvec.short <- tmp$datain[6,1,1]$bplabvec.short
bplabvec.long <- tmp$datain[5,1,1]$bplabvec.long
```

**Schritte zur Datenumwandlung**

Der Datensatz `datain.mat` basiert auf den FRED-Daten von Stock und Watson und wurde für die Faktorenanalyse in mehreren Schritten vorverarbeitet:

1. Monatliche und vierteljährliche makroökonomische sowie finanzwirtschaftliche Zeitreihen wurden aus dem FRED-basierten Datensatz eingelesen.
2. Zusätzliche ökonomisch relevante Variablen wurden konstruiert, darunter Zinsstrukturspreads und ausgewählte Kennzahlen.
3. Nominale Variablen wurden mithilfe geeigneter Preisdeflatoren in reale Größen umgerechnet.
4. Monatliche Zeitreihen wurden auf Quartalsfrequenz aggregiert, um für alle Variablen eine einheitliche Beobachtungsfrequenz zu gewährleisten.
5. Variablenspezifische Transformationen (Niveaus, Differenzen, Logarithmen und Log-Differenzen) wurden angewendet, um stationäre Zeitreihen für die Faktorenanalyse zu erhalten.
6. Ausreißer wurden anhand eines Interquartilsabstands-Kriteriums identifiziert und mithilfe eines gleitenden Medianverfahrens ersetzt.
7. Die transformierten monatlichen und vierteljährlichen Variablen wurden zu einem gemeinsamen vierteljährlichen Paneldatensatz zusammengeführt.
8. Die für die Faktorenanalyse vorgesehenen Variablen wurden ausgewählt und nach ökonomischen Kategorien geordnet.
9. Der resultierende transformierte und ausreißerbereinigte Paneldatensatz wurde als Grundlage für die Faktorextraktion und die anschließende Analyse verwendet.

**Verwendete Variablen (Codes)**

```{r}
# Extract names
short_names <- sapply(bplabvec.short, function(x) x[[1]][1, 1])
long_names  <- sapply(bplabvec.long,  function(x) x[[1]][1, 1])

# Create table
var_dict <- data.frame(
  short_name = short_names,
  long_name  = long_names,
  stringsAsFactors = FALSE
)

kable_styling(kable(var_dict), full_width = FALSE)
```

---

Umwandlung der Daten

```{r}
# Transform to time series
macro.02.dat <- bpdata

macro.02.ts <- ts(macro.02.dat, frequency = 4, start = c(1959, 1), end = c(2017, 4))
colnames(macro.02.ts) <- paste0("V", seq(1,ncol(macro.02.ts)))
```

## Schätzung der Unbeobachtbaren Faktoren

Basierend auf allen Makro Variablen.

```{r, cache=TRUE}
#..................................................
# Estimate unobserved factors based on all macro variables ----

# determine the start and end of period for factor estimation
# dat.seq <- seq.Date(from = as.Date("1955-04-01"), to = as.Date("2017-10-01"), by = "quarter")
dat.seq <- seq.Date(from = as.Date("1959-01-01"), to = as.Date("2017-10-01"), by = "quarter")

# dat.tmp <- window(macro.02.ts, start = c(1955, 4), end = c(2014, 1))
dat.tmp <- window(macro.02.ts, start = c(1959, 1), end = c(2017, 4))
xdata <- matrix(as.vector(dat.tmp), nrow = nrow(dat.tmp), ncol = ncol(dat.tmp)) # transform to "matrix"/"array"

# factor estimation using variables without missing values based on PCA

# fa based on ordinary pca
# X <- as.matrix(scale(packr(xdata), center = TRUE, scale = FALSE))
X <- as.matrix(scale(packr(xdata[-1,]), center = TRUE, scale = TRUE))
n.fac <- 4

# based on svd directly
sv <- svd(X)
scores <- X %*% sv$v
F.est <- scores[,1:n.fac]

factor.est.pca <- F.est
# factor.est.pca.ts <- ts(factor.est.pca, frequency = 4, start = c(1959, 1), end = c(2017, 4))
factor.est.pca.ts <- ts(factor.est.pca, frequency = 4, start = c(1959, 2), end = c(2017, 4))

# factor estimation using all variables based on alternating LS
# factor.est.ite <- factor_estimation_ls(xdata = xdata, n.fac = 4, nt.min = 20, init = "svd")
factor.est.ite <- factor_estimation_ls(xdata = xdata[-1,], n.fac = 4, nt.min = 20, init = "svd")
# factor.est.ite.ts <- ts(factor.est.ite$fac, frequency = 4, start = c(1959, 1), end = c(2017, 4))
factor.est.ite.ts <- ts(factor.est.ite$fac, frequency = 4, start = c(1959, 2), end = c(2017, 4))

# use canonical correlation to compare the estimate factors
cc <- cancor(
  scale(factor.est.pca.ts),
  scale(factor.est.ite.ts)
)

cc$cor
```

```{r, cache=TRUE}
#..................................................
# Merge time series ----

# use some date sequence as basis for ts
date <- ts(seq.Date(from = as.Date("1950-01-01"), to = as.Date("2025-01-01"), by = "quarter"), frequency = 4, start = c(1950, 1), end = c(2025,1))
TT <- length(date)

# merge all variables/factors
data.all.ts <- cbind(date, macro.01.ts, macro.02.ts, factor.est.pca.ts, factor.est.ite.ts) # based on estimated factors

# extract time period of interest
data.all.ts <- window(data.all.ts, start = c(1959, 1), end = c(2017, 4))
# corresponding date
date <- seq.Date(from = as.Date("1959-01-01"), to = as.Date("2017-10-01"), by = "quarter")
```

## FAVAR Analyse No 01

Nicht-rekursive Schätzung der Faktoren auf der Grundlage von Variablen ohne fehlende Werte

```{r, cache=TRUE}
#..................................................
# A 1) Unfair analysis on variables without missing values ----

# A 1.1) h=1 ----

# dates data frame (date column is important!)
date.df <- data.frame(date = date,
                      year = format(date, "%Y"),
                      quarter = quarters(date),
                      month = format(date, "%m"),
                      day = format(date, "%d"))

# target variable (data frame)
GDP <- as.numeric(data.all.ts[,2])
h <- 1

data.01 <- data.frame(GDPGR_h = (400/h) * (log(GDP / lag_fun(GDP, h))))

# observed predictors (variables) (data frame)

# factors estimated based on PCA (without missing values)
F1 <- as.numeric(data.all.ts[,136])
F2 <- as.numeric(data.all.ts[,137])
F3 <- as.numeric(data.all.ts[,138])
F4 <- as.numeric(data.all.ts[,139])

data.02 <- data.frame(GDPGR_h_l1 = lag_fun(log(GDP / lag_fun(GDP, 1)), h),
                      GDPGR_h_l2 = lag_fun(log(GDP / lag_fun(GDP, 1)), h + 1),
                      F1_h_l1 = lag_fun(F1, h),
                      F2_h_l1 = lag_fun(F2, h),
                      F3_h_l1 = lag_fun(F3, h),
                      F4_h_l1 = lag_fun(F4, h),
                      CONST = 1)

# observed predictors for (fair) construction of unobserved factors (matrix/array)
data.03 <- NULL

log.file <- here("11-session-03-03-df-modelle", "03-ergebnisse", "favar_01_h1_poos_diagnosen.txt")
FVAR.POOS.r4.h1.01 <- FVAR_POOS_function(date.df = date.df, data.01 = data.01, data.02 = data.02, data.03 = data.03, h = 1, n.fac = 4, fre = "quarter",
                                         all.per.sta = as.Date("1981-01-01"), all.per.end = as.Date("2017-10-01"),
                                         est.per.sta = as.Date("1981-01-01"), est.per.end = as.Date("2002-10-01"),
                                         pre.per.sta = as.Date("2002-10-01"), pre.per.end = as.Date("2017-10-01"),
                                         mis.val = TRUE, print = TRUE, log.file = log.file)
FVAR.POOS.r4.h1.01$RMSFE.POOS

# A 1.2) h=4 ----

# dates data frame (date column is important!)
date.df <- data.frame(date = date,
                      year = format(date, "%Y"),
                      quarter = quarters(date),
                      month = format(date, "%m"),
                      day = format(date, "%d"))

# target variable (data frame)
GDP <- as.numeric(data.all.ts[,2])
h <- 4

data.01 <- data.frame(GDPGR_h = (400/h) * (log(GDP / lag_fun(GDP, h))))

# observed predictors (variables) (data frame)
F1 <- as.numeric(data.all.ts[,136])
F2 <- as.numeric(data.all.ts[,137])
F3 <- as.numeric(data.all.ts[,138])
F4 <- as.numeric(data.all.ts[,139])

data.02 <- data.frame(GDPGR_h_l1 = lag_fun(log(GDP / lag_fun(GDP, 1)), h),
                      GDPGR_h_l2 = lag_fun(log(GDP / lag_fun(GDP, 1)), h + 1),
                      F1_h_l1 = lag_fun(F1, h),
                      F2_h_l1 = lag_fun(F2, h),
                      F3_h_l1 = lag_fun(F3, h),
                      F4_h_l1 = lag_fun(F4, h),
                      CONST = 1)

# observed predictors for (fair) construction of unobserved factors (matrix/array)
data.03 <- NULL

log.file <- here("11-session-03-03-df-modelle", "03-ergebnisse", "favar_01_h4_poos_diagnosen.txt")
FVAR.POOS.r4.h4.01 <- FVAR_POOS_function(date.df = date.df, data.01 = data.01, data.02 = data.02, data.03 = data.03, h = 4, n.fac = 4, fre = "quarter",
                                         all.per.sta = as.Date("1981-01-01"), all.per.end = as.Date("2017-10-01"),
                                         est.per.sta = as.Date("1981-01-01"), est.per.end = as.Date("2002-10-01"),
                                         pre.per.sta = as.Date("2002-10-01"), pre.per.end = as.Date("2017-10-01"),
                                         mis.val = TRUE, print = TRUE, log.file = log.file)
FVAR.POOS.r4.h4.01$RMSFE.POOS

# A 1.3) h=8 ----

# dates data frame (date column is important!)
date.df <- data.frame(date = date,
                      year = format(date, "%Y"),
                      quarter = quarters(date),
                      month = format(date, "%m"),
                      day = format(date, "%d"))

# target variable (data frame)
GDP <- as.numeric(data.all.ts[,2])
h <- 8

data.01 <- data.frame(GDPGR_h = (400/h) * (log(GDP / lag_fun(GDP, h))))

# observed predictors (variables) (data frame)
F1 <- as.numeric(data.all.ts[,136])
F2 <- as.numeric(data.all.ts[,137])
F3 <- as.numeric(data.all.ts[,138])
F4 <- as.numeric(data.all.ts[,139])

data.02 <- data.frame(GDPGR_h_l1 = lag_fun(log(GDP / lag_fun(GDP, 1)), h),
                      GDPGR_h_l2 = lag_fun(log(GDP / lag_fun(GDP, 1)), h + 1),
                      F1_h_l1 = lag_fun(F1, h),
                      F2_h_l1 = lag_fun(F2, h),
                      F3_h_l1 = lag_fun(F3, h),
                      F4_h_l1 = lag_fun(F4, h),
                      CONST = 1)

# observed predictors for (fair) construction of unobserved factors (matrix/array)
data.03 <- NULL

log.file <- here("11-session-03-03-df-modelle", "03-ergebnisse", "favar_01_h8_poos_diagnosen.txt")
FVAR.POOS.r4.h8.01 <- FVAR_POOS_function(date.df = date.df, data.01 = data.01, data.02 = data.02, data.03 = data.03, h = 8, n.fac = 4, fre = "quarter",
                                         all.per.sta = as.Date("1981-01-01"), all.per.end = as.Date("2017-10-01"),
                                         est.per.sta = as.Date("1981-01-01"), est.per.end = as.Date("2002-10-01"),
                                         pre.per.sta = as.Date("2002-10-01"), pre.per.end = as.Date("2017-10-01"),
                                         mis.val = TRUE, print = TRUE, log.file = log.file)
FVAR.POOS.r4.h8.01$RMSFE.POOS
```

## FAVAR Analyse No 02

Nicht-rekursive Schätzung der Faktoren auf der Grundlage aller Variablen (vgl. S&W, 2020, Tabelle 17.3, Zeile 3)

```{r, cache=TRUE}
#..................................................
# A 2) Unfair analysis based on all observations ----

# A 2.1) h=1 ----

# dates data frame (date column is important!)
date.df <- data.frame(date = date,
                      year = format(date, "%Y"),
                      quarter = quarters(date),
                      month = format(date, "%m"),
                      day = format(date, "%d"))

# target variable (data frame)
GDP <- as.numeric(data.all.ts[,2])
h <- 1

data.01 <- data.frame(GDPGR_h = (400/h) * (log(GDP / lag_fun(GDP, h))))

# observed predictors (variables) (data frame)

# factors estimated based on alternating least squares (with missing values)
F1 <- as.numeric(data.all.ts[,140])
F2 <- as.numeric(data.all.ts[,141])
F3 <- as.numeric(data.all.ts[,142])
F4 <- as.numeric(data.all.ts[,143])

data.02 <- data.frame(GDPGR_h_l1 = lag_fun(log(GDP / lag_fun(GDP, 1)), h),
                      GDPGR_h_l2 = lag_fun(log(GDP / lag_fun(GDP, 1)), h + 1),
                      F1_h_l1 = lag_fun(F1, h),
                      F2_h_l1 = lag_fun(F2, h),
                      F3_h_l1 = lag_fun(F3, h),
                      F4_h_l1 = lag_fun(F4, h),
                      CONST = 1)

# observed predictors for (fair) construction of unobserved factors (matrix/array)
data.03 <- NULL

log.file <- here("11-session-03-03-df-modelle", "03-ergebnisse", "favar_02_h1_poos_diagnosen.txt")
FVAR.POOS.r4.h1.02 <- FVAR_POOS_function(date.df = date.df, data.01 = data.01, data.02 = data.02, data.03 = data.03, h = 1, n.fac = 4, fre = "quarter",
                                         all.per.sta = as.Date("1981-01-01"), all.per.end = as.Date("2017-10-01"),
                                         est.per.sta = as.Date("1981-01-01"), est.per.end = as.Date("2002-10-01"),
                                         pre.per.sta = as.Date("2002-10-01"), pre.per.end = as.Date("2017-10-01"),
                                         mis.val = TRUE, print = TRUE, log.file = log.file)
FVAR.POOS.r4.h1.02$RMSFE.POOS

# A 2.2) h=4 ----

# dates data frame (date column is important!)
date.df <- data.frame(date = date,
                      year = format(date, "%Y"),
                      quarter = quarters(date),
                      month = format(date, "%m"),
                      day = format(date, "%d"))

# target variable (data frame)
GDP <- as.numeric(data.all.ts[,2])
h <- 4

data.01 <- data.frame(GDPGR_h = (400/h) * (log(GDP / lag_fun(GDP, h))))

# observed predictors (variables) (data frame)
F1 <- as.numeric(data.all.ts[,140])
F2 <- as.numeric(data.all.ts[,141])
F3 <- as.numeric(data.all.ts[,142])
F4 <- as.numeric(data.all.ts[,143])

data.02 <- data.frame(GDPGR_h_l1 = lag_fun(log(GDP / lag_fun(GDP, 1)), h),
                      GDPGR_h_l2 = lag_fun(log(GDP / lag_fun(GDP, 1)), h + 1),
                      F1_h_l1 = lag_fun(F1, h),
                      F2_h_l1 = lag_fun(F2, h),
                      F3_h_l1 = lag_fun(F3, h),
                      F4_h_l1 = lag_fun(F4, h),
                      CONST = 1)

# observed predictors for (fair) construction of unobserved factors (matrix/array)
data.03 <- NULL

log.file <- here("11-session-03-03-df-modelle", "03-ergebnisse", "favar_02_h4_poos_diagnosen.txt")
FVAR.POOS.r4.h4.02 <- FVAR_POOS_function(date.df = date.df, data.01 = data.01, data.02 = data.02, data.03 = data.03, h = 4, n.fac = 4, fre = "quarter",
                                         all.per.sta = as.Date("1981-01-01"), all.per.end = as.Date("2017-10-01"),
                                         est.per.sta = as.Date("1981-01-01"), est.per.end = as.Date("2002-10-01"),
                                         pre.per.sta = as.Date("2002-10-01"), pre.per.end = as.Date("2017-10-01"),
                                         mis.val = TRUE, print = TRUE, log.file = log.file)
FVAR.POOS.r4.h4.02$RMSFE.POOS

# A 2.3) h=8 ----

# dates data frame (date column is important!)
date.df <- data.frame(date = date,
                      year = format(date, "%Y"),
                      quarter = quarters(date),
                      month = format(date, "%m"),
                      day = format(date, "%d"))

# target variable (data frame)
GDP <- as.numeric(data.all.ts[,2])
h <- 8

data.01 <- data.frame(GDPGR_h = (400/h) * (log(GDP / lag_fun(GDP, h))))

# observed predictors (variables) (data frame)
F1 <- as.numeric(data.all.ts[,140])
F2 <- as.numeric(data.all.ts[,141])
F3 <- as.numeric(data.all.ts[,142])
F4 <- as.numeric(data.all.ts[,143])

data.02 <- data.frame(GDPGR_h_l1 = lag_fun(log(GDP / lag_fun(GDP, 1)), h),
                      GDPGR_h_l2 = lag_fun(log(GDP / lag_fun(GDP, 1)), h + 1),
                      F1_h_l1 = lag_fun(F1, h),
                      F2_h_l1 = lag_fun(F2, h),
                      F3_h_l1 = lag_fun(F3, h),
                      F4_h_l1 = lag_fun(F4, h),
                      CONST = 1)

# observed predictors for (fair) construction of unobserved factors (matrix/array)
data.03 <- NULL

log.file <- here("11-session-03-03-df-modelle", "03-ergebnisse", "favar_02_h8_poos_diagnosen.txt")
FVAR.POOS.r4.h8.02 <- FVAR_POOS_function(date.df = date.df, data.01 = data.01, data.02 = data.02, data.03 = data.03, h = 8, n.fac = 4, fre = "quarter",
                                         all.per.sta = as.Date("1981-01-01"), all.per.end = as.Date("2017-10-01"),
                                         est.per.sta = as.Date("1981-01-01"), est.per.end = as.Date("2002-10-01"),
                                         pre.per.sta = as.Date("2002-10-01"), pre.per.end = as.Date("2017-10-01"),
                                         mis.val = TRUE, print = TRUE, log.file = log.file)
FVAR.POOS.r4.h8.02$RMSFE.POOS
```

## FAVAR Analyse No 03

Rekursive Schätzung der Faktoren auf der Grundlage von Variablen ohne fehlende Werte.

```{r, cache=TRUE}
#..................................................
# A 3) Fair analysis based on variables without missing values ----

# A 3.1) h=1 ----

# dates data frame (date column is important!)
date.df <- data.frame(date = date,
                      year = format(date, "%Y"),
                      quarter = quarters(date),
                      month = format(date, "%m"),
                      day = format(date, "%d"))

# target variable (data frame)
GDP <- as.numeric(data.all.ts[,2])
h <- 1

data.01 <- data.frame(GDPGR_h = (400/h) * (log(GDP / lag_fun(GDP, h))))

# observed predictors (variables) (data frame)
data.02 <- data.frame(GDPGR_h_l1 = lag_fun(log(GDP / lag_fun(GDP, 1)), h),
                      GDPGR_h_l2 = lag_fun(log(GDP / lag_fun(GDP, 1)), h + 1),
                      CONST = 1)

# observed predictors for (fair) construction of unobserved factors (matrix/array)
data.03 <- data.all.ts[,which(colnames(data.all.ts) %in% paste0("macro.02.ts.V", seq(1,ncol(macro.02.ts))))]
colnames(data.03) <- paste0("V", seq(1,ncol(data.03)))

log.file <- here("11-session-03-03-df-modelle", "03-ergebnisse", "favar_03_h1_poos_diagnosen.txt")
FVAR.POOS.r4.h1.03 <- FVAR_POOS_function(date.df = date.df, data.01 = data.01, data.02 = data.02, data.03 = data.03, h = 1, n.fac = 4, fre = "quarter",
                                         all.per.sta = as.Date("1981-01-01"), all.per.end = as.Date("2017-10-01"),
                                         est.per.sta = as.Date("1981-01-01"), est.per.end = as.Date("2002-10-01"),
                                         pre.per.sta = as.Date("2002-10-01"), pre.per.end = as.Date("2017-10-01"),
                                         mis.val = FALSE, print = TRUE, log.file = log.file)
FVAR.POOS.r4.h1.03$RMSFE.POOS

# A 3.2) h=4 ----

# dates data frame (date column is important!)
date.df <- data.frame(date = date,
                      year = format(date, "%Y"),
                      quarter = quarters(date),
                      month = format(date, "%m"),
                      day = format(date, "%d"))

# target variable (data frame)
GDP <- as.numeric(data.all.ts[,2])
h <- 4

data.01 <- data.frame(GDPGR_h = (400/h) * (log(GDP / lag_fun(GDP, h))))

# observed predictors (variables) (data frame)
data.02 <- data.frame(GDPGR_h_l1 = lag_fun(log(GDP / lag_fun(GDP, 1)), h),
                      GDPGR_h_l2 = lag_fun(log(GDP / lag_fun(GDP, 1)), h + 1),
                      CONST = 1)

# observed predictors for (fair) construction of unobserved factors (matrix/array)
data.03 <- data.all.ts[,which(colnames(data.all.ts) %in% paste0("macro.02.ts.V", seq(1,ncol(macro.02.ts))))]
colnames(data.03) <- paste0("V", seq(1,ncol(data.03)))

log.file <- here("11-session-03-03-df-modelle", "03-ergebnisse", "favar_03_h4_poos_diagnosen.txt")
FVAR.POOS.r4.h4.03 <- FVAR_POOS_function(date.df = date.df, data.01 = data.01, data.02 = data.02, data.03 = data.03, h = 4, n.fac = 4, fre = "quarter",
                                         all.per.sta = as.Date("1981-01-01"), all.per.end = as.Date("2017-10-01"),
                                         est.per.sta = as.Date("1981-01-01"), est.per.end = as.Date("2002-10-01"),
                                         pre.per.sta = as.Date("2002-10-01"), pre.per.end = as.Date("2017-10-01"),
                                         mis.val = FALSE, print = TRUE, log.file = log.file)
FVAR.POOS.r4.h4.03$RMSFE.POOS

# A 3.3) h=8 ----

# dates data frame (date column is important!)
date.df <- data.frame(date = date,
                      year = format(date, "%Y"),
                      quarter = quarters(date),
                      month = format(date, "%m"),
                      day = format(date, "%d"))

# target variable (data frame)
GDP <- as.numeric(data.all.ts[,2])
h <- 8

data.01 <- data.frame(GDPGR_h = (400/h) * (log(GDP / lag_fun(GDP, h))))

# observed predictors (variables) (data frame)
data.02 <- data.frame(GDPGR_h_l1 = lag_fun(log(GDP / lag_fun(GDP, 1)), h),
                      GDPGR_h_l2 = lag_fun(log(GDP / lag_fun(GDP, 1)), h + 1),
                      CONST = 1)

# observed predictors for (fair) construction of unobserved factors (matrix/array)
data.03 <- data.all.ts[,which(colnames(data.all.ts) %in% paste0("macro.02.ts.V", seq(1,ncol(macro.02.ts))))]
colnames(data.03) <- paste0("V", seq(1,ncol(data.03)))

log.file <- here("11-session-03-03-df-modelle", "03-ergebnisse", "favar_03_h8_poos_diagnosen.txt")
FVAR.POOS.r4.h8.03 <- FVAR_POOS_function(date.df = date.df, data.01 = data.01, data.02 = data.02, data.03 = data.03, h = 8, n.fac = 4, fre = "quarter",
                                         all.per.sta = as.Date("1981-01-01"), all.per.end = as.Date("2017-10-01"),
                                         est.per.sta = as.Date("1981-01-01"), est.per.end = as.Date("2002-10-01"),
                                         pre.per.sta = as.Date("2002-10-01"), pre.per.end = as.Date("2017-10-01"),
                                         mis.val = FALSE, print = TRUE, log.file = log.file)
FVAR.POOS.r4.h8.03$RMSFE.POOS
```

## FAVAR Analyse No 04

Rekursive Schätzung der Faktoren auf der Grundlage aller Variablen

```{r, cache=TRUE}
#..................................................
# A 4) Fair analysis based on all variables ----

# A 4.1) h=1 ----

# dates data frame (date column is important!)
date.df <- data.frame(date = date,
                      year = format(date, "%Y"),
                      quarter = quarters(date),
                      month = format(date, "%m"),
                      day = format(date, "%d"))

# target variable (data frame)
GDP <- as.numeric(data.all.ts[,2])
h <- 1

data.01 <- data.frame(GDPGR_h = (400/h) * (log(GDP / lag_fun(GDP, h))))

# observed predictors (variables) (data frame)
data.02 <- data.frame(GDPGR_h_l1 = lag_fun(log(GDP / lag_fun(GDP, 1)), h),
                      GDPGR_h_l2 = lag_fun(log(GDP / lag_fun(GDP, 1)), h + 1),
                      CONST = 1)

# observed predictors for (fair) construction of unobserved factors (matrix/array)
data.03 <- data.all.ts[,which(colnames(data.all.ts) %in% paste0("macro.02.ts.V", seq(1,ncol(macro.02.ts))))]
colnames(data.03) <- paste0("V", seq(1,ncol(data.03)))

log.file <- here("11-session-03-03-df-modelle", "03-ergebnisse", "favar_04_h1_poos_diagnosen.txt")
FVAR.POOS.r4.h1.04 <- FVAR_POOS_function(date.df = date.df, data.01 = data.01, data.02 = data.02, data.03 = data.03, h = 1, n.fac = 4, fre = "quarter",
                                         all.per.sta = as.Date("1981-01-01"), all.per.end = as.Date("2017-10-01"),
                                         est.per.sta = as.Date("1981-01-01"), est.per.end = as.Date("2002-10-01"),
                                         pre.per.sta = as.Date("2002-10-01"), pre.per.end = as.Date("2017-10-01"),
                                         mis.val = TRUE, print = TRUE, log.file = log.file)
FVAR.POOS.r4.h1.04$RMSFE.POOS

# A 4.2) h=4 ----

# dates data frame (date column is important!)
date.df <- data.frame(date = date,
                      year = format(date, "%Y"),
                      quarter = quarters(date),
                      month = format(date, "%m"),
                      day = format(date, "%d"))

# target variable (data frame)
GDP <- as.numeric(data.all.ts[,2])
h <- 4

data.01 <- data.frame(GDPGR_h = (400/h) * (log(GDP / lag_fun(GDP, h))))

# observed predictors (variables) (data frame)
data.02 <- data.frame(GDPGR_h_l1 = lag_fun(log(GDP / lag_fun(GDP, 1)), h),
                      GDPGR_h_l2 = lag_fun(log(GDP / lag_fun(GDP, 1)), h + 1),
                      CONST = 1)

# observed predictors for (fair) construction of unobserved factors (matrix/array)
data.03 <- data.all.ts[,which(colnames(data.all.ts) %in% paste0("macro.02.ts.V", seq(1,ncol(macro.02.ts))))]
colnames(data.03) <- paste0("V", seq(1,ncol(data.03)))

log.file <- here("11-session-03-03-df-modelle", "03-ergebnisse", "favar_04_h4_poos_diagnosen.txt")
FVAR.POOS.r4.h4.04 <- FVAR_POOS_function(date.df = date.df, data.01 = data.01, data.02 = data.02, data.03 = data.03, h = 4, n.fac = 4, fre = "quarter",
                                         all.per.sta = as.Date("1981-01-01"), all.per.end = as.Date("2017-10-01"),
                                         est.per.sta = as.Date("1981-01-01"), est.per.end = as.Date("2002-10-01"),
                                         pre.per.sta = as.Date("2002-10-01"), pre.per.end = as.Date("2017-10-01"),
                                         mis.val = TRUE, print = TRUE, log.file = log.file)
FVAR.POOS.r4.h4.04$RMSFE.POOS

# A 4.3) h=8 ----

# dates data frame (date column is important!)
date.df <- data.frame(date = date,
                      year = format(date, "%Y"),
                      quarter = quarters(date),
                      month = format(date, "%m"),
                      day = format(date, "%d"))

# target variable (data frame)
GDP <- as.numeric(data.all.ts[,2])
h <- 8

data.01 <- data.frame(GDPGR_h = (400/h) * (log(GDP / lag_fun(GDP, h))))

# observed predictors (variables) (data frame)
data.02 <- data.frame(GDPGR_h_l1 = lag_fun(log(GDP / lag_fun(GDP, 1)), h),
                      GDPGR_h_l2 = lag_fun(log(GDP / lag_fun(GDP, 1)), h + 1),
                      CONST = 1)

# observed predictors for (fair) construction of unobserved factors (matrix/array)
data.03 <- data.all.ts[,which(colnames(data.all.ts) %in% paste0("macro.02.ts.V", seq(1,ncol(macro.02.ts))))]
colnames(data.03) <- paste0("V", seq(1,ncol(data.03)))

log.file <- here("11-session-03-03-df-modelle", "03-ergebnisse", "favar_04_h8_poos_diagnosen.txt")
FVAR.POOS.r4.h8.04 <- FVAR_POOS_function(date.df = date.df, data.01 = data.01, data.02 = data.02, data.03 = data.03, h = 8, n.fac = 4, fre = "quarter",
                                         all.per.sta = as.Date("1981-01-01"), all.per.end = as.Date("2017-10-01"),
                                         est.per.sta = as.Date("1981-01-01"), est.per.end = as.Date("2002-10-01"),
                                         pre.per.sta = as.Date("2002-10-01"), pre.per.end = as.Date("2017-10-01"),
                                         mis.val = TRUE, print = TRUE, log.file = log.file)
FVAR.POOS.r4.h8.04$RMSFE.POOS
```

## Vergleich Ergebnisse

```{r, echo=FALSE}
#..................................................
# Comparison of results ----

results <- rbind(
  "Non-recursive, no missing vars" = c(
    h1 = FVAR.POOS.r4.h1.01$RMSFE.POOS,
    h4 = FVAR.POOS.r4.h4.01$RMSFE.POOS,
    h8 = FVAR.POOS.r4.h8.01$RMSFE.POOS
  ),
  
  "Non-recursive, all vars" = c(
    h1 = FVAR.POOS.r4.h1.02$RMSFE.POOS,
    h4 = FVAR.POOS.r4.h4.02$RMSFE.POOS,
    h8 = FVAR.POOS.r4.h8.02$RMSFE.POOS
  ),
  
  "Recursive, no missing vars" = c(
    h1 = FVAR.POOS.r4.h1.03$RMSFE.POOS,
    h4 = FVAR.POOS.r4.h4.03$RMSFE.POOS,
    h8 = FVAR.POOS.r4.h8.03$RMSFE.POOS
  ),
  
  "Recursive, all vars" = c(
    h1 = FVAR.POOS.r4.h1.04$RMSFE.POOS,
    h4 = FVAR.POOS.r4.h4.04$RMSFE.POOS,
    h8 = FVAR.POOS.r4.h8.04$RMSFE.POOS
  )
)

print(round(results, 4))
```
