---
output: html_document
editor_options: 
  chunk_output_type: console
---

---

# Praxist-Teil Session 4:<br>Zusätzlichen Prädiktoren und das Autoregressive Distributed Lag (ADL) Modell

Dieses Dokument enthält den Praxis-Teil von Session 4: Zusätzlichen Prädiktoren und das Autoregressive Distributed Lag (ADL) Modell. 

---

## Setup

```{r}
# Lade here Paket
library(here)

# Optionen Rendering
knitr::opts_knit$set(root.dir = here())
knitr::opts_chunk$set(echo = TRUE,
                      message = FALSE,
                      warning = FALSE,
                      fig.align = "center",
                      fig.cap = "",
                      fig.height = 5,
                      fig.width = 8)

# Säubere Umgebung
rm(list=ls())

# Lade Pakete
library(zoo)
library(dynlm)
library(sandwich)
library(lmtest)
```

---

## Datenaufbereitung

Einlesen der Daten.

```{r}
us_macro <- read.table(here("04-session-01-04-adl-modelle", "01-daten", "us_macro_quarterly_merged.csv"),
                       header = TRUE,
                       sep = ";"
)
```

Umwandlung in ein `ts` Object.

```{r}
us_macro_ts <- ts(
  us_macro,
  frequency = 4,
  start = c(1950, 1),
  end = c(2026, 1)
)

us_macro_ts <- window(us_macro_ts,
                      start = c(1955, 1),
                      end = c(2017, 4)
)
```

Berechnung der annualisierten Wachstumsrate.

```{r}
GDP <- us_macro_ts[,"GDPC1"]
GDPGR <- 400 * log(GDP/lag(GDP, -1))
```

Berechnung der Zinsspanne.

```{r}
TSpread <- us_macro_ts[,"GS10"] - us_macro_ts[,"TB3MS"]
```

Anbindung der annualisierten Wachstumsrate an `us_macro_ts`.

```{r}
# Anbindung
us_macro_ts <- cbind(us_macro_ts, GDPGR, TSpread)

colnames(us_macro_ts) <- sub(".*\\.", "", colnames(us_macro_ts))
```

Darstellung der BIP Wachstumsrate und der Zinsspanne.

```{r us_bip_zins_daten}
# Darstellung der BIP und Zinsspanne
par(mfrow = c(1,2))
plot(log(na.omit(us_macro_ts[,'GDPGR'])),
     col = "steelblue",
     lwd = 2,
     ylab = "Wachstumsrate",
     xlab = "Zeit",
     main = "Reales vierteljährliches US-BIP")
plot(na.omit(us_macro_ts[,'TSpread']),
     col = "steelblue",
     lwd = 2,
     ylab = "Zinsspanne",
     xlab = "Zeit",
     main = "Zinsspanne (Term Spread)")
```

---

### Frage 1

Diskutieren Sie kurz die Eigenschaften der Zinsspanne in Bezug auf "Stationarität" und in Bezug auf die Wachstumsrate des BIP.

...

...

...

...

...

---

## ADL(2,1) Modell: Schätzung

Schätzung eines ADL(2,1) Modells für 1962-Q1 - 2017-Q3

```{r}
# Schätzung ADL(2,1) Model: 1962-Q1 - 2017-Q3
adl_0201_dynlm <- dynlm(GDPGR ~ L(GDPGR,1) + L(GDPGR,2) + L(TSpread,1),
                        data = us_macro_ts,
                        start = c(1962, 1), end = c(2017, 3))
                   
summary(adl_0201_dynlm)
```

Tests der Koeffizienten:

```{r}
# Tests
ct_adl_0201_dynlm <- coeftest(adl_0201_dynlm, vcov=vcovHC(adl_0201_dynlm, type="HC0"))
ct_adl_0201_dynlm
```

---

### Frage 2

Was können wir von dem Ergebnis der Schätzung lernen?

...

...

...

...

...

---

### Frage 3

Was können wir von dem Ergebnis der Tests der Koeffizienten lernen?

...

...

...

...

...

---

## ADL(2,1) Modell Prognose

Verwendung des geschätzten ADL(2,1)-Modells zur Prognose.

```{r}
# Daten für die Prognose 
X1 <- matrix(
  rev(window(us_macro_ts,start=c(2017,2),end=c(2017,3))[,c("TSpread", "GDPGR")])[-4],
  ncol=1
  )
XX <- round(rbind(1, X1),3)
# ADL(2,1) Koeffizienten
bet <- round(matrix(adl_0201_dynlm$coefficients,nrow=1),3)
# Prgnose für 2017 Q4
prog_erg <- bet %*% XX
prog_erg

# Tatsächlicher beobachteter Wert
tats_wert <- window(us_macro_ts[, "GDPGR"], start = c(2017, 4), end = c(2017, 4))
tats_wert

# Prognosefehler
prog_fehler <- tats_wert - prog_erg
prog_fehler
```

---

### Frage 4

Um welche Art von Prognose handelt es sich hier? Welche Schritte umfasst die Prognose basierend auf einem ADL(2,1) Modell? Wie würden Sie die Prognose bewerten?

...

...

...

...

...

---

## ADL(2,2) Modell: Schätzung

Schätzung eines ADL(2,2) Modells für 1962-Q1 - 2017-Q3

```{r}
# Schätzung ADL(2,2) Model: 1962-Q1 - 2017-Q3
adl_0202_dynlm <- dynlm(GDPGR ~ L(GDPGR,1) + L(GDPGR,2) + L(TSpread,1) + L(TSpread,2),
                        data = us_macro_ts,
                        start = c(1962, 1), end = c(2017, 3))
                   
summary(adl_0202_dynlm)
```

Tests der Koeffizienten:

```{r}
# Tests
ct_adl_0202_dynlm <- coeftest(adl_0202_dynlm, vcov=vcovHC(adl_0202_dynlm, type="HC0"))
ct_adl_0202_dynlm
```

---

### Frage 5

Was können wir von dem Ergebnis der Schätzung lernen?

...

...

...

...

...

---

### Frage 6

Was können wir von dem Ergebnis der Tests der Koeffizienten lernen?

```{r}
# install library (once)
#install.packages("car")
# load library (every session)
library(car)
# f-test based on heteroskedasticity-robust standard errors
lin.hyp <- linearHypothesis(adl_0202_dynlm, c("L(TSpread, 1)=0",
                                      "L(TSpread, 2)=0"), white.adjust = "hc1")
lin.hyp
```

...

...

...

...

...

---

## ADL(2,2) Modell Prognose

Verwendung des geschätzten ADL(2,2)-Modells zur Prognose.

```{r}
# Daten für die Prognose 
X1 <- matrix(rev(
  window(us_macro_ts,start=c(2017,2),end=c(2017,3))[,c("TSpread", "GDPGR")]
  ),ncol=1)
XX <- round(rbind(1, X1),3)
# ADL(2,2) Koeffizienten
bet <- round(matrix(adl_0202_dynlm$coefficients,nrow=1),3)
# Prgnose für 2017 Q4
prog_erg <- bet %*% XX
prog_erg

# Tatsächlicher beobachteter Wert
tats_wert <- window(us_macro_ts[, "GDPGR"], start = c(2017, 4), end = c(2017, 4))
tats_wert

# Prognosefehler
prog_fehler <- tats_wert - prog_erg
prog_fehler
```

---

### Frage 7

Um welche Art von Prognose handelt es sich hier? Welche Schritte umfasst die Prognose basierend auf einem ADL(2,2) Modell? Wie würden Sie die Prognose bewerten?

...

...

...

...

...

---

### Frage 8

Vergleichen Sie die Prognosen basierend auf dem ADL(2,2) mit dem ADL(2,2) und dem AR(1) und AR(2) Modell.

...

...

...

...

...

---

### Frage 9

Diskutieren Sie die Kleinste-Quadrate-Annahmen für Prognosen mit mehreren Prädiktoren

...

...

...

...

...
