---
output:
  html_document
editor_options: 
  chunk_output_type: console
---

---

# Praxist-Teil Session 7:<br>Nicht-Stationarität I: Trends

Dieses Dokument enthält den Praxis-Teil von Session 7: Nicht-Stationarität I: Trends.

---

## Setup

```{r}
# Lade here Paket
library(here)

# Optionen Rendering
knitr::opts_knit$set(root.dir = here())
knitr::opts_chunk$set(echo = TRUE,
                      message = FALSE,
                      warning = FALSE,
                      fig.align = "center",
                      fig.cap = "",
                      fig.height = 5,
                      fig.width = 8)

# Säubere Umgebung
rm(list=ls())

# Lade Pakete
library(zoo)
library(dynlm)
library(sandwich)
library(lmtest)
```

---

## Vorbereitung der Daten

```{r}
#  "01-daten/us_macro_quarterly_merged.csv" -> "us_macro_ts" (data.frame)
source(here("07-session-01-07-trends", "02-code", "daten_vorbereitung_skript.R"))
```

---

## Arten von Trends

Simulation unterschiedlicher Modelle/Prozesse:

* Modell 1) Stationäre AR(1) Prozesse (kein Trend)
* Modell 2) Random Walks ohne Drift (Stochastische Trends)
* Modell 3) Random Walks mit Drift (Stochastische Trends)
* Modell 4) Trend-stationäre Prozesse (Deterministische Trends)

Funktion zur Simulation unterschiedlicher Modelle/Prozesse:

```{r}
# function to simulate different processes
pro.sim.fun <- function(TT, y1, sig2, con, trend, ar1){
  eps <- matrix(-9999,TT,1)
  y <- matrix(-9999,TT,1)
  eps[1,1] <- rnorm(1, 0, sqrt(sig2))
  y[1,1] <- y1
  for (tt in 2:TT){
    eps[tt,1] <- rnorm(1, 0, sqrt(sig2))
    y[tt,1] <- con + trend * tt + ar1 * y[tt-1,1] + eps[tt,1]
  }
  ret.list <- list(y = y[1:TT,1], eps = eps[1:TT,1])
  return (ret.list)
}
```

**Modell 1) Stationäre AR(1) Prozesse (kein Trend)**

```{r}
# simulate ensembles
TT <- 100
RR <- 5
set.seed(1234)
sim.01 <- matrix(-9999, TT, RR)
for (rr in 1:RR) {
  sim.01[,rr] <- pro.sim.fun(TT = TT, y1 = 0, sig2 = 1, con = 0, trend = 0, ar1 = 0.8)$y
}
```

```{r}
# plot a ensemble trajectory
par(mfrow=c(1,1))
xaxis <- seq(1,TT)
plot(xaxis, sim.01[,1], type="l", ylab="", xlab="", main="stationäre AR(1)-Prozesse",
     ylim=c(min(sim.01),max(sim.01)))
for (rr in 1:RR){
  lines(xaxis, sim.01[,rr], type="l", col = rr + 1)
}
```

### Frage 1

Diskutieren kurz die Eigenschaften des simulierten Modells.

...

...

...

...

...

----

**Modell 2) Random Walks ohne Drift (Stochastische Trends)**

```{r}
# simulate ensembles
TT <- 100
RR <- 5
set.seed(1234)
sim.02 <- matrix(-9999, TT, RR)
for (rr in 1:RR) {
  sim.02[,rr] <- pro.sim.fun(TT = TT, y1 = 0, sig2 = 1, con = 0, trend = 0, ar1 = 1)$y
}
```

```{r}
# plot a ensemble trajectory
par(mfrow=c(1,1))
xaxis <- seq(1,TT)
plot(xaxis, sim.02[,1], type="l", ylab="", xlab="", main="Random Walks ohne Drift",
     ylim=c(min(sim.02),max(sim.02)))
for (rr in 1:RR){
  lines(xaxis, sim.02[,rr], type="l", col = rr + 1)
}
```

### Frage 2

Diskutieren kurz die Eigenschaften des simulierten Modells.

...

...

...

...

...

----

**Modell 3) Random Walks mit Drift (Stochastische Trends)**

```{r}
# simulate ensembles
TT <- 100
RR <- 5
set.seed(1234)
sim.03 <- matrix(-9999, TT, RR)
for (rr in 1:RR) {
  sim.03[,rr] <- pro.sim.fun(TT = TT, y1 = 0, sig2 = 1, con = 0.5, trend = 0, ar1 = 1)$y
}
```

```{r}
# plot a ensemble trajectory
par(mfrow=c(1,1))
xaxis <- seq(1,TT)
plot(xaxis, sim.03[,1], type="l", ylab="", xlab="", main="Random Walks mit Drift",
     ylim=c(min(sim.03),max(sim.03)))
for (rr in 1:RR){
  lines(xaxis, sim.03[,rr], type="l", col = rr + 1)
}
```

### Frage 3

Diskutieren kurz die Eigenschaften des simulierten Modells.

...

...

...

...

...

----

**Modell 4) Trend-stationäre Prozesse (Deterministische Trends)**

```{r}
# simulate ensembles
TT <- 100
RR <- 5
set.seed(1234)
sim.04 <- matrix(-9999, TT, RR)
for (rr in 1:RR) {
  sim.04[,rr] <- pro.sim.fun(TT = TT, y1 = 0, sig2 = 1, con = 0.25, trend = 0.1, ar1 = 0.8)$y
}
```

```{r}
# plot a ensemble trajectory
par(mfrow=c(1,1))
xaxis <- seq(1,TT)
plot(xaxis, sim.04[,1], type="l", ylab="", xlab="", main="Trend-Stationäre Prozesse",
     ylim=c(min(sim.04),max(sim.04)))
for (rr in 1:RR){
  lines(xaxis, sim.04[,rr], type="l", col = rr + 1)
}
```

### Frage 4

Diskutieren kurz die Eigenschaften des simulierten Modells.

...

...

...

...

...

----

## Probleme aufgrund von stochastischen Trends

```{r}
# Spurious Regression
plot(xaxis, sim.02[,1], type="l", col = 2, ylab="", xlab="",
     main="Zwei unabhängige Random Walks ohne Drift",
     ylim=c(min(sim.02),max(sim.02)))
lines(xaxis,sim.02[,2], type="l", col = 3)

yt <- as.ts(sim.02[,1])
xt <- as.ts(sim.02[,2])

est.res <- dynlm(yt ~ L(xt))

coeftest(est.res, vcov=vcovHC(est.res, type="HC0"))
```

### Frage 5

Welche Probleme ergeben sich aufgrund von Trends? Worum handelt es sich beim Problem der "Spurious Regression"?

...

...

...

...

...
  
----

## Trend Erkennung 

**Kritische Werte**

Fall 1: Stochastischer Trend ohne Drift

```{r, sim-01, cache=TRUE}
# simulate ensembles
TT <- 100
RR <- 1000
set.seed(1234)
sim.05 <- matrix(-9999, TT, RR)
stat.01 <- matrix(-9999, RR, 1)
for (rr in 1:RR) {
  sim.05[,rr] <- pro.sim.fun(TT = TT, y1 = 0, sig2 = 1, con = 0, trend = 0, ar1 = 1)$y
  yt <- as.ts(sim.05[,rr])
  est.res <- dynlm(diff(yt, 1) ~ L(yt, 1) + 1)
  stat.01[rr, 1] <- summary(est.res)$coefficients[2,3]
}

crit.01 <- round(quantile(stat.01[, 1], c(0.1, 0.05, 0.01)), 3)
crit.01
```

```{r}
# plot standard normal density
curve(dnorm(x), 
      from = -6, to = 3, 
      ylim = c(0, 0.6), 
      lty = 2,
      ylab = "Density",
      xlab = "t-Statistic",
      main = "Distributions of ADF Test Statistics",
      col = "darkred", 
      lwd = 2)

# plot density estimates of both Dickey-Fuller distributions
lines(density(stat.01[, 1]), lwd = 2, col = "darkgreen")

# plot quantiles
abline(v = crit.01[1], lty = 2, lwd = 1, col = "darkred")
abline(v = crit.01[2], lty = 2, lwd = 1, col = "darkred")
abline(v = crit.01[3], lty = 2, lwd = 1, col = "darkred")

# add a legend
legend("topleft", 
       c("N(0,1)", "konstante"),
       col = c("darkred", "darkgreen"),
       lty = c(2, 1),
       lwd = 2,
       inset=.01)
```

### Frage 6

Interpretieren Sie das Ergebnis der Simulation. Was ist die Null-Hypothese? Um welche Spezifikation der DF-Testregression handelt es sich? Was ist das Problem mit der Teststatistik?

...

...

...

...

...

----

Fall 2: Stochastischer Trend mit Drift 

```{r, sim-02, cache=TRUE}
# simulate ensembles
TT <- 1000
RR <- 1000
set.seed(1234)
sim.06 <- matrix(-9999, TT, RR)
stat.02 <- matrix(-9999, RR, 1)
for (rr in 1:RR) {
  sim.06[,rr] <- pro.sim.fun(TT = TT, y1 = 0, sig2 = 1, con = 0.5, trend = 0, ar1 = 1)$y
  yt <- as.ts(sim.06[,rr])
  est.res <- dynlm(diff(yt, 1) ~ L(yt, 1) + trend(yt) + 1)
  stat.02[rr, 1] <- summary(est.res)$coefficients[2,3]
}

crit.02 <- round(quantile(stat.02[, 1], c(0.1, 0.05, 0.01)), 3)
crit.02
```

```{r, cache=TRUE}
# plot standard normal density
curve(dnorm(x), 
      from = -6, to = 3, 
      ylim = c(0, 0.6), 
      lty = 2,
      ylab = "Density",
      xlab = "t-Statistic",
      main = "Distributions of ADF Test Statistics",
      col = "darkred", 
      lwd = 2)

# plot density estimates of both Dickey-Fuller distributions
lines(density(stat.01[,1]), lwd = 2, col = "darkgreen")
lines(density(stat.02[,1]), lwd = 2, col = "blue")

# plot quantiles
abline(v = crit.02[1], lty = 2, lwd = 1, col = "darkred")
abline(v = crit.02[2], lty = 2, lwd = 1, col = "darkred")
abline(v = crit.02[3], lty = 2, lwd = 1, col = "darkred")

# add a legend
legend("topleft", 
       c("N(0,1)", "konstante", "konstante + trend"),
       col = c("darkred", "darkgreen", "blue"),
       lty = c(2, 1, 1),
       lwd = 2,
       inset=.01)
```

### Frage 7

Interpretieren Sie das Ergebnis der Simulation. Was ist die Null-Hypothese? Um welche Spezifikation der DF-Testregression handelt es sich? Was ist das Problem mit der Teststatistik?

...

...

...

...

...

----

**US BIP Beispiel**

```{r}
# Basierend auf urca
library(urca)
LGDP.win <- window(LGDP, start = c(1961,2), end = c(2017,3))

ur.reg.01 <- ur.df(y = LGDP.win, type = "trend", lags = 2)
summary(ur.reg.01)

# Basierend auf dynlm
ur.reg.02 <- dynlm(LGDPDIF ~ L(LGDP,1) + L(LGDPDIF,1) + L(LGDPDIF,2) + trend(LGDPDIF),
             data = us_macro_ts,
             start = c(1962, 1), end = c(2017, 3))
summary(ur.reg.02)
```


### Frage 8

Interpretieren Sie das Ergebnis der DF-Tests. Was ist die Null-Hypothese? Um welche Spezifikation der DF-Testregression handelt es sich? Was ist die Schlussfolgerung?

...

...

...

...

...
