---
title: "Kapitel 2) Schätzung von dynamischen kausalen Effekten"
output:
  html_document:
    df_print: paged
  pdf_document: default
  word_document: default
editor_options:
  chunk_output_type: console
---

# Setup

```{r}
# Optionen Rendering
knitr::opts_knit$set(root.dir = rprojroot::find_rstudio_root_file())
knitr::opts_chunk$set(echo = TRUE,
                      message = FALSE,
                      warning = FALSE)
```

```{r}
# Säubere Umgebung
rm(list=ls())

# Lade Pakete
library(zoo)
library(dynlm)
library(sandwich)
library(lmtest)
library(urca)
library(AER)
library(scales)
```

# Kapitel 2) Schätzung von dynamischen kausalen Effekten

## Datenaufbereitung

```{r}
# Lade den Datensatz für gefrorenen Orangensaft
data("FrozenJuice", package = "AER")  # stelle sicher, dass die Daten richtig geladen sind

# Konvertiere den Data Frame in ein Zeitreihenobjekt
FrozenJuice_ts <- ts(FrozenJuice, start = c(1950, 1), frequency = 12)

# Berechne den Preisindex für gefrorenen konzentrierten Saft
FOJCPI <- FrozenJuice_ts[, "price"] / FrozenJuice_ts[, "ppi"]

# Berechne die prozentuale Veränderung des Log-Preisindexes (ungefähr % Veränderung)
FOJC_pctc <- 100 * diff(log(FOJCPI))

# Extrahiere die fdd-Serie
FDD <- FrozenJuice_ts[, "fdd"]

# Plotte den Preisindex für Orangensaft
plot(FOJCPI,
     col = "steelblue",
     lwd = 2,
     xlab = "Datum",
     ylab = "Preisindex",
     main = "Gefrorener konzentrierter Orangensaft")

# Plotte die prozentualen Preisänderungen
plot(FOJC_pctc,
     col = "steelblue", 
     lwd = 2,
     xlab = "Datum",
     ylab = "Prozent",
     cex.main=0.8,
     main = "Monatliche Änderungen des Preises für gefrorenen konzentrierten Orangensaft")

# Plotte die gefriergrad-Tage
plot(FDD,
     col = "steelblue", 
     lwd = 2,
     xlab = "Datum",
     ylab = "Gefriergrad-Tage",
     cex.main=0.8,
     main = "Monatliche Gefriergrad-Tage in Orlando, FL")
```

### Frage 1

Welcher Zusammenhang könnte zwischen der Anzahl der Gefriergrad-Tage und Monatliche Änderungen des Preises für gefrorenen konzentrierten Orangensaft bestehen?

* Die Anzahl der Frosttage beinflusst das Angebot von Orangensaftkonzentrat und somit dem Preis.
* Wir würden einen positiven Zusammenhang erwarten. D.h. wenn die Anzahl der Forsttage hoch ist steigt der Preis.
* Vs. Querschnittsanalyse: Nicht nur der "zeitgleiche Effekt" sondern auch der "verzögerte Effekt" ist relevant.
* => Informationsvorteil vs. Querschnitt!

Zeitreihenkontext:

* Zeilen: Zeitperioden
* Spalten: Frosttagen Orlando und Preis

z.B. Querschnitt

* Zeilen: Gemeinden von Orlando die Orangen anbauen
* Spalaten: Frosttage (pro Gemeinde) und Preis (pro Gemeinde)


```{r}
# Einfache Regression der prozentualen Veränderungen auf die Gefriergradtage
orange_SR <- dynlm(FOJC_pctc ~ FDD)
coeftest(orange_SR, vcov. = vcovHAC) # Standardfehler mit HC und HAC

# Standadfehler mit HC nur
coeftest(orange_SR, vcov. = vcovHC)

# Standardfehler ohne HC ond HAC
coeftest(orange_SR, vcov. = NULL)
```

### Frage 2

Interpretieren Sie die Spezifikation und die Schlussfolgerungen aus dem geschätzten Regressionsmodell.

* Spezifikation Preisänderung auf Anzahl Frosttage (nur "zeitgleich")
* Vewendung von HAC robusten Standardfehlern!
* Signifikanter "zeitgleicher" Effekt von Anzahl Frosttage auf Preisänderung

Annahmen?

* Stationarität! Hier Verwendung von Preisänderungen! (da Preiseniveau wahrscheinlich nicht stationär!)
* Annahme Exogenität: u_t ist nicht korreliert mit gegenwärtigen und vergangenen Frosttagen (einfache Exogenität)
* Technische Annahmen
  * Keine großen Ausreißer
  * Keine Multikollinearität
  
Aber:

* Kein Analyse von verzögerten Preisanpassungen möglich!
* Lösung: Distributed Lag Model

```{r}
# Distributed lag modell mit 6 Verzögerungen der Gefriergradtage 
orange_DLM <- dynlm(FOJC_pctc ~ FDD + L(FDD, 1:6))
coeftest(orange_DLM, vcov. = vcovHAC)
```

### Frage 3

Interpretieren Sie die Spezifikation und die Schulssfolgerungen aus dem geschätzten Regressionsmodell.

* Regression von Preisveränderung auf gegenwärtige und vergangen Frosttage
* Analyse von verzögerten Effekten möglich
* Gegenwärtige Effekt: Effekt ein Frosttag: 0.47% Preisänderung
* Dynamischen Effekt:
  * Effekt Frosttage im Vormonat: 0.15% Preisänderung
  * Effekt Frosttage im Vorvormonat: 0.06% Preisänderung

## Dynamische Multiplikatoren und kumulative dynamische Multiplikatoren

```{r}
# Berechnung der kumulativen Multiplikatoren
cum_mult <- cumsum(orange_DLM$coefficients[-1])

# Einträge umbenennen
names(cum_mult) <- paste(0:6, sep = "-", "period CDM")
cum_mult
```

### Frage 4

Welcher Effekt wurde hier berechnet? Interpretieren Sie das Ergebnis.

* Kumulierten dynamischen Effekte von der Anzahl der Frosttage auf den Preis
* z.B. der kumulierte Effekt für h=3 (über drei Perioden) ist 0.67
* Was fehlt? (Problem)
  * Bewertung der Schätzunsicherheit mittels Standardfehler!
* Lösung
  * Transformation des Regressionsmodells
  * Regression der Preisänderung auf die Veränderung der Anzahl der Frosttage
  * Siehe Folie 24!
  
```{r}
# Schätzung der kumulativen dynamischen Multiplikatoren anhand modifizierter Regression
cum_mult_reg <-dynlm(FOJC_pctc ~ d(FDD) + d(L(FDD,1:5)) + L(FDD,6))
coef(cum_mult_reg)[-1]

coeftest(cum_mult_reg, vcov. = vcovHAC(cum_mult_reg))
```

### Frage 5

Was wurde durch das Regressionsmodell geschätzt? Interpretieren Sie das Ergebnis.

* Das Regressionsmodell schätzt die kumulierten dynamischen Effekte
* Siehe Folie 25 für die Interpretation der Koeffizienten
* Basierend auf dieser Regression kann auch eine Analyse der Schätzunsicherheit vorgenommen werden
* Wir sehen z.B. das die Standardfehler mit h größer werden!

```{r}
# Zusammenfassung der Koeffizienten mit Angabe der HAC-Standardfehler zu erhalten
coeftest(cum_mult_reg, vcov. = vcovHAC)
```

### Frage 6 

Was wurde hier berechnet? Interpretieren Sie das Ergebnis.

Sie zweiter Teil Antwort 5

* Basierend auf dieser Regression kann auch eine Analyse der Schätzunsicherheit vorgenommen werden
* Wir sehen z.B. das die Standardfehler mit h größer werden!

## HAC Standardfehler

```{r}
# Simuliere Zeitreihe mit seriell korrelierten Fehlern
set.seed(1)

N <- 100

eps <- arima.sim(n = N, model = list(ma = 0.5))
X <- runif(N, 1, 10)
Y <- 0.5 * X + eps

# OLS-Schätzug
lm_res <- lm(Y ~ X)

# Berechne die OLS-Restfehler
coeftest(lm_res)
```

### Frage 7

Was wird mit der Simulationsanalyse simuliert? Interpretieren Sie das Schätzergebnis basierend auf der Simulationsanalyse

* Hier wird Regressionmodell mit autokorrelierten Feherlertermen simuliert.
* D.h. die normalen Standardfehler basiernd auf `coeftest(lm_res)` sind nicht korrekt!

```{r}
# Funktion, die rho tilde mit Basis R berechnet
acf_c <- function(x, j) {
  # Erstelle die verzögerte Version von x durch Indizierung
  lagged_x <- c(rep(NA, j), x[1:(length(x) - j)])
  
  # Berechne rho tilde
  result <- t(x[-c(1:j)]) %*% na.omit(lagged_x) / (t(x) %*% x)
  
  return(result)
}

# Berechne die OLS-Restfehler
res <- lm(Y ~ X)$res

# Berechne v
v <- (X - mean(X)) * res

# Berechne robuste Schätzung der Varianz von beta_1
var_beta_hat <- 1/N * (1/(N-2) * sum((X - mean(X))^2 * res^2) ) / 
  (1/N * sum((X - mean(X))^2))^2

# Faustregel für den Trunkierungsparameter
m <- floor(0.75 * N^(1/3))

# Berechne den Korrekturfaktor
f_hat_T <- 1 + 2 * sum(
  (m - 1:(m-1))/m * sapply(1:(m - 1), function(i) acf_c(x = v, j = i))
) 

# Berechne die Newey-West HAC-Schätzung des Standardfehlers
sqrt(var_beta_hat * f_hat_T)
```

### Frage 8

Beschreiben Sie die Berechnung von robusten Standardfehlern oben.

* Die Berechnung oben reflektiert die Konstrukction der robusten Standardfheler basierend auf Newey-West (per Hand)
* Siehe Folen!
* Der Standarfehler für beta_1 ist 0.040 (vs. 0.039 siehe coeftest oben)
* Der HAC robuste Standarfehler ist größer als der normale
* Dies ist der Fall da die Fehler positive korreliet sind in der Simulation!

```{r}
# Verwende NeweyWest():
NW_VCOV <- NeweyWest(lm(Y ~ X), 
                     lag = m - 1, prewhite = F, 
                     adjust = T)

# Berechne den Standardfehler
sqrt(diag(NW_VCOV))[2]

# Basierend auf coeftest mit vcov = NW_VCOV Spezifikation
coeftest(lm_res, vcov = NW_VCOV) # BASIEREND AUF NEWEY WEST

coeftest(lm_res, vcov. = vcovHAC) # ALTERNATIVE BASIEREND AUF ANDREWS...
```

### Frage 9

Was wird oben berechnet? Vergleichen Sie das Ergebnis mit dem Ergebnis mit dem Ergebnis aus der vorherigen Frage.

* Mit der built-in Function `NeweyWest` können die robusten standardfehler auch direkt berechnet werden.
* Die Ergebnisse sind die gleichen wir oben.
* Alternative HAC sind, z.B. `coeftest(lm_res, vcov. = vcovHAC)`

