---
title: "Makrodaten Vorbereitung"
date: "2025-04-08"
output:
  pdf_document: default
  html_document:
    df_print: paged
---

# Setup

```{r}
# Optionen Rendering
knitr::opts_knit$set(root.dir = rprojroot::find_rstudio_root_file())
knitr::opts_chunk$set(echo = TRUE,
                      message = FALSE,
                      warning = FALSE)

# Säubere Umgebung
rm(list=ls())

# Lade Pakete
library(readxl)
library(zoo)
```

# Rohdaten

Die "Makrorohdaten" können auf der folgenden Internetseite gefunden werden: [Ausgewählte Ressourcen für Studierende – Stock und Watsons Einführung in die Ökonometrie, 4. Auflage (U.S.)](https://www.princeton.edu/~mwatson/Stock-Watson_4E/Stock-Watson-Resources-4e.html)

# Aufbereitung

## Quartalsfrequenz

```{r}

us_macro_qua <- read_xlsx(
  rprojroot::find_rstudio_root_file("03-daten/USMacro_Monthly_Quarterly/us_macro_quarterly.xlsx"))

# Umwandlung in Zeitreihe
us_macro_qua_ts <- ts(us_macro_qua, frequency = 4, start = c(1955, 1), end = c(2017, 4))

# Quartalsweise Datumssequenz als Basis für monatliche Zeitreihe
qua_date_seq <- seq.Date(from = as.Date("1950-01-01"), to = as.Date("2026-01-01"), by = "quarter")
qua_date_seq_ts <- ts(cbind(qua_date_seq,
                            as.character(qua_date_seq),
                            as.character(as.yearqtr(qua_date_seq))),
                      frequency = 4, start = c(1950, 1), end = c(2026,1))

colnames(qua_date_seq_ts) <- c("datum_num", "datum_tag", "datum_qtr")
```

## Monatsfrequenz

```{r}
us_macro_mon <- read_xlsx(
  rprojroot::find_rstudio_root_file("03-daten/USMacro_Monthly_Quarterly/us_macro_monthly.xlsx"))

# Umwandlung in Zeitreihe
us_macro_mon_ts <- ts(us_macro_mon, frequency = 12, start = c(1955, 1), end = c(2017, 12))

# Monatliche Datumssequenz als Basis für monatliche Zeitreihe
qua_date_seq <- seq.Date(from = as.Date("1950-01-01"), to = as.Date("2026-01-01"), by = "month")
mon_date_seq <- ts(qua_date_seq, frequency = 12, start = c(1950, 1), end = c(2026,1))
```

## Zusammenführen von Quartals- und Monatsdaten

```{r}

# 1. Gleitender 3-Monats-Durchschnitt (rückblickend)
mon_roll <- rollapply(us_macro_mon_ts, width = 3, FUN = mean, align = "right")

# 2. Umwandlung in quartalsweise Zeitreihe und Ausrichtung auf Quartalsdaten
us_macro_mon_qua_aligned <- ts(mon_roll[cycle(mon_roll) %in% c(3, 6, 9, 12),],
                               frequency = 4, start = c(1955, 1))

# 3. Zusammenführen beider Datensätze
us_macro_qua_mon_ts <- cbind(qua_date_seq_ts, 
  us_macro_qua_ts[, !(colnames(us_macro_qua_ts) %in% c("freq"))], 
  us_macro_mon_qua_aligned[, !(colnames(us_macro_mon_qua_aligned) %in% c("freq", "CPIAUCSL"))])

colnames(us_macro_qua_mon_ts) <- c("datum_num", "datum_tag", "datum_qtr", "GDPC1", "JAPAN_IP",
                                   "PCECTPI", "CPIAUCSL", "EXUSUK", "FEDFUNDS", "GS1", "GS10",
                                   "INDPRO", "PCEPI", "TB3MS", "UNRATE", "WPU0561", "PAYEMS", "DJIA")

# 4. Speichern als CSV
write.table(us_macro_qua_mon_ts, 
          file = rprojroot::find_rstudio_root_file("03-daten/us_macro_quarterly_merged.csv"),
          row.names = FALSE,
          sep = ";")
```

### Frage

Wie werden die Quartals- und Monatsdaten in dem Skript zusammengeführt?

### Antwort

* Die Monatsdaten werden als zurückblickender gleitender 3-Monats Mittelwert auf die Quartalsdaten gamappt. (siehe: `mon_roll <- rollapply(us_macro_mon_ts, width = 3, FUN = mean, align = "right")`)
* Alternativ könnte auch einfach der Monatswert vom Januar, April, Juli und Oktober genommen werden.
* Dadruch wird allerdings potentiell wichtige Informaiton in den Monatsdaten ignoriert.
