---
output:
  html_document
editor_options:
  chunk_output_type: console
---

---

# Praxist-Teil Session 10:<br>Mehrperiodenprognosen

Dieses Dokument enthält den Praxis-Teil von Session 10: Mehrperiodenprognosen.

---

# Setup

```{r}
# Lade here Paket
library(here)

# Optionen Rendering
knitr::opts_knit$set(root.dir = here())
knitr::opts_chunk$set(echo = TRUE,
                      message = FALSE,
                      warning = FALSE,
                      fig.align = "center",
                      fig.cap = "",
                      fig.height = 5,
                      fig.width = 8)

# Säubere Umgebung
rm(list=ls())

# Lade Pakete
library(zoo)
library(dynlm)
library(sandwich)
library(lmtest)
library(AER)
library(vars)

```

---

## Vorbereitung der Daten

```{r}

#  "01-daten/us_macro_quarterly_merged.csv" -> "us_macro_ts" (data.frame)
source(here("10-session-03-02-mehrperiodenprognosen", "02-code", "daten_vorbereitung_skript.R"))

```

---

## Iterative Mehrperiodenprognosen

**Schätzung: AR(2)-Modell**

*Hinweis: Die Prognose basierend auf dem AR(2)-Modell im Buch und in den Folien basiert auf den Zeitraum 1962-Q1--2017-Q3.*

```{r}
# Bereite Variablen vor (wähle 1962-Q1 als Start)
us.macro.ts.win <- window(us_macro_ts, start = c(1962, 1), end = c(2017, 3))
y <- us.macro.ts.win[,c("GDPGR")]

# Schätze AR(2)-Modell arima Funktion
ar.res <- arima(y, order = c(2, 0, 0), include.mean = TRUE)

# Ergebnis
ar.res
```

**Prognose: AR(2)-Modell**

```{r}
# Verwendung der predict Methode
predict(ar.res, n.ahead = 10)
```

### Frage 1

Um welche "Art" von Prognose handelt es sich bei der Prognose oben? Welche Methoden zur Erstellung derartiger Prognosen haben wir besprochen? Interpretieren Sie das Ergebnis der Prognose.

...

...

...

...

...
    
---

**Schätzung: VAR(2)-Modell**

*Hinweis: Die Prognose basierend auf dem AR(2)-Modell im Buch und in den Folien basiert auf den Zeitraum 1981-Q1--2017-Q3.*

```{r}
# Bereite Variablen vor (wähle 1980-Q3 als Start da 1980-Q3 & 1980-Q4 durch zwei Lags "verloren" gehen)
us.macro.ts.win <- window(us_macro_ts, start = c(1980, 3), end = c(2017, 3))
y <- us.macro.ts.win[,c("GDPGR", "TSpread")]

# Schätze VAR(2)-Modell via vars-Paket
var.res <- VAR(y, p = 2, type = "const")

# Ergebnis
var.res
```

**Prognose: VAR(2)-Modell**

```{r}
# Verwendung der predict Methode
predict(var.res, n.ahead = 10)
```

### Frage 2

Interpretieren Sie das Ergebnis der Prognose.

...

...

...

...

...
    
---

## Direkte Mehrperiodenprognosen

**Schätzung: VAR(2)-Modell**

```{r}
# Hilfsregresion über den gesamten Zeithorizont um die komplette "Modelldaten" zu bekommen
tmp <-  dynlm(GDPGR ~ L(GDPGR,1) + L(GDPGR,2) + L(TSpread,1) + L(TSpread,2),
              data = us_macro_ts,
              start = c(1959, 3), end = c(2017, 4))

data.mod.01 <- ts(cbind(tmp$model[,1], 1 , tmp$model[,-1]),
                  frequency = 4, start = c(1960, 1), end = c(2017, 4))

# Regression für die direkte Prognose
adl.dynlm.tmp <- dynlm(GDPGR ~ L(GDPGR,2) + L(GDPGR,3) + L(TSpread,2) + L(TSpread,3),
                       data = us_macro_ts,
                       start = c(1981,1), end = c(2017, 3))
```

**Prognose: VAR(2)-Modell**

```{r}
# Koeffizienten Prognoseregression
bet.tmp <- matrix(coefficients(adl.dynlm.tmp), nrow = 1)
# Werte unabhängige Variablen
dat.tmp <- matrix(window(data.mod.01[,-1], start = c(2017, 4), end = c(2017, 4)), ncol = 1)
# Prognose
y.hat <- bet.tmp %*% dat.tmp
y.hat
```

**Evaluierung: VAR(2)-Modell**

```{r}
# Tatsächlicher Wert
y.act <- matrix(window(data.mod.01[,1], start = c(2017, 4), end = c(2017, 4)), ncol = 1)
# Prognosefehler
u.tmp <- y.act -  y.hat
u.tmp
```

### Frage 3

Um welche "Art" von Prognose handelt es sich bei der Prognose oben? Interpretieren Sie das Ergebnis der Prognose.

...

...

...

...

...
    
---

**Schätzung: AR(2)-Modell**

*Hinweis: Die Prognose basierend auf dem AR(2)-Modell im Buch und in den Folien basiert auf den Zeitraum 1962-Q1--2017-Q3.*

```{r}
# Hilfsregresion über den gesamten Zeithorizont um die komplette "Modelldaten" zu bekommen
tmp <-  dynlm(GDPGR ~ L(GDPGR,1) + L(GDPGR,2) + L(TSpread,1) + L(TSpread,2),
              data = us_macro_ts,
              start = c(1959, 3), end = c(2017, 4))

data.mod.01 <- ts(cbind(tmp$model[,1], 1 , tmp$model[,-1]),
                  frequency = 4, start = c(1960, 1), end = c(2017, 4))

# Regression für die direkte Prognose
adl.dynlm.tmp <- dynlm(GDPGR ~ L(GDPGR,2) + L(GDPGR,3),
                       data = us_macro_ts,
                       start = c(1981,1), end = c(2017, 3))
```

**Prognose: VAR(2)-Modell**

```{r}
# Koeffizienten Prognoseregression
bet.tmp <- matrix(coefficients(adl.dynlm.tmp), nrow = 1)
# Werte unabhängige Variablen
dat.tmp <- matrix(window(data.mod.01[,-1], start = c(2017, 4), end = c(2017, 4)), ncol = 1)
# Prognose
y.hat <- bet.tmp %*% dat.tmp
y.hat
```

**Evaluierung: VAR(2)-Modell**

```{r}
# Tatsächlicher Wert
y.act <- matrix(window(data.mod.01[,1], start = c(2017, 4), end = c(2017, 4)), ncol = 1)
# Prognosefehler
u.tmp <- y.act -  y.hat
u.tmp
```

### Frage 3

Um welche "Art" von Prognose handelt es sich bei der Prognose oben? Interpretieren Sie das Ergebnis der Prognose.

...

...

...

...

...
    
---
