---
title: "Kapitel 1) Einführung in die Zeitreihenregression und -prognose"
---

---

# Setup

```{r}
# Lade here Paket
library(here)

# Optionen Rendering
knitr::opts_knit$set(root.dir = here())
knitr::opts_chunk$set(echo = TRUE,
                      message = FALSE,
                      warning = FALSE)

# Säubere Umgebung
rm(list=ls())

# Lade Packete
library(AER)
library(readxl)
library(xts)
library(quantmod)
```

# Kapitel 1.1) Einführung in Zeitreihendaten

---

## Verwendung von Regressionsmodellen zur Prognose

---

### Frage 1

Was ist der Unterschied zwischen der Schätzung von Modellen zur Analyse von kausalen Effekten und zur Prognose?

### Antwort 1

...

...

...

...

...

---

Nehmen Sie ein einfaches Beispiel zur Schätzung des kausalen Effekts des Schüler-Lehrer-Verhältnisses auf Testergebnisse unter Verwendung eines einfachen Regressionsmodellsn aus dem Textbuch S&W 2020. Verwenden Sie `help("CASchools")`, für mehr Informationen über den Datensatz.

```{r, warning = FALSE, message=FALSE}
data(CASchools)   
CASchools$STR <- CASchools$students/CASchools$teachers       
CASchools$score <- (CASchools$read + CASchools$math)/2

mod <- lm(score ~ STR, data = CASchools)

coeftest(mod, vcov. = vcovHC, type = "HC1")
```

---

### Frage 2

Hat die Schätzung des Koeffizienten für das Schüler-Lehrer-Verhältnis eine kausale Interpretation?

Hinweis: Die Einbeziehung des Anteils der englischsprachigen Schüler ergibt folgenden geschätzten Effekt des Schüler-Lehrer-Verhältnisses:

```{r, warning = FALSE, message=FALSE}
mult_mod <- lm(score ~ STR + english, data = CASchools)

coeftest(mult_mod, vcov. = vcovHC, type = "HC1")
```

### Antwort 2

...

...

...

...

...

---

Bei der Entscheidung, auf welche Schule ihr Kind gehen soll, könnte es für eine Mutter dennoch sinnvoll sein, `mod` zur Prognose der Testergebnisse in Schulbezirken zu verwenden, für die keine öffentlichen Daten zu den Ergebnissen verfügbar sind.

---

### Frage 3

Ist das einfache Regressionsmodell nützlich zur Prognose von Testergebnissen in Schulbezirken ohne öffentliche Daten zu Testergebnissen?

Beispiel: Angenommen, die durchschnittliche Klasse in einem Bezirk hat $25$ Schüler.

```{r}
predict(mod, newdata = data.frame("STR" = 25))
```

### Antwort 3

...

...

...

...

...

---

### Frage 4

Welche zusätzlichen Informationen könnten in einem Zeitreihenkontext zur Prognose von Testergebnissen genutzt werden?

### Antwort 4

...

...

...

...

...

---

## US-Reales BIP

Das BIP wird als der Gesamtwert aller in einem bestimmten Zeitraum produzierten Waren und Dienstleistungen definiert. Der Datensatz `us_macro_quarterly.xlsx` enthält vierteljährliche Daten zum realen BIP der USA (d.h. inflationsbereinigt) von 1947 bis 2004.

Ein guter Ausgangspunkt ist die grafische Darstellung der Daten.

Einlesen der Daten.

```{r}
us_macro <- read.table(here("00-session-kick-off", "01-daten", "us_macro_quarterly_merged.csv"),
                       header = TRUE,
                       sep = ";"
)
```

Umwandlung in ein `ts` Object.

```{r}
us_macro_ts <- ts(
  us_macro,
  frequency = 4,
  start = c(1950, 1),
  end = c(2026, 1)
)

us_macro_ts <- window(us_macro_ts,
                      start = c(1955, 1),
                      end = c(2017, 4)
)

```

Berechnung der annualisierten Wachstumsrate.

```{r}
GDP <- us_macro_ts[,"GDPC1"]
GDPGrowth <- 400 * log(GDP/lag(GDP, -1))
```

Darstellung des realen US-BIP.

```{r gdp_wachstum_grafik}
plot(GDP,
     col = "steelblue",
     lwd = 2,
     ylab = "Billionen 2009 USD",
     xlab = "Datum",
     main = "Reales US-BIP")
```

Darstellung der Wachstumsrate.

```{r gdp_wachstum_grafik}
plot(GDPGrowth,
     col = "steelblue",
     lwd = 2,
     ylab = "Logarithmus",
     xlab = "Datum",
     main = "Wachstumsrate des realen US-BIP")
```




```{r, eval=FALSE}

USMacroSWQ <- read_xlsx(rprojroot::find_rstudio_root_file("03-daten/us_macro_quarterly.xlsx"),
                        sheet = 1,
                        col_types = c("text", rep("numeric", 9)))
USMacroSWQ$...1 <- as.yearqtr(USMacroSWQ$...1, format = "%Y:0%q")
colnames(USMacroSWQ) <- c("Date", "GDPC96", "JAPAN_IP", "PCECTPI", 
                          "GS10", "GS1", "TB3MS", "UNRATE", "EXUSUK", "CPIAUCSL")

```

```{r, eval=FALSE}
GDP <- xts(USMacroSWQ$GDPC96, USMacroSWQ$Date)["1960::2013"]
GDPGrowth <- xts(400 * log(GDP/lag(GDP)))
```

```{r, fig.align='center', fig.height=4, eval=FALSE}
plot(log(as.zoo(GDP)),
     col = "steelblue",
     lwd = 2,
     ylab = "Logarithmus",
     xlab = "Datum",
     main = "Reales vierteljährliches US-BIP")
```

```{r, fig.align='center', fig.height=4, eval=FALSE}
plot(as.zoo(GDPGrowth),
     col = "steelblue",
     lwd = 2,
     ylab = "Logarithmus",
     xlab = "Datum",
     main = "Wachstumsrate des realen US-BIP")
```



---

### Frage 5

Welche Eigenschaften weisen die BIP-Zeitreihendaten auf? Warum ist die Transformation zur Wachstumsrate sinnvoll?

### Antwort 5

...

...

...

...

...

---

## Autokorrelation

Beobachtungen einer Zeitreihe sind typischerweise korreliert. Diese Art von Korrelation nennt man *Autokorrelation* oder *serielle Korrelation*.

```{r, eval=FALSE}
acf(na.omit(GDPGrowth), lag.max = 10, plot = F)
```

```{r}
acf(GDPGrowth, lag.max = 10, plot = F)
```

```{r, eval=FALSE}
acf(na.omit(GDPGrowth), , main = "Stichprobenautokorrelation der US BIP Wachstumsrate")
```

```{r}
acf(GDPGrowth, , main = "Stichprobenautokorrelation der US BIP Wachstumsrate")
```

---

### Frage 6

Welche Schlussfolgerungen lassen sich aus den Ergebnissen ziehen?

### Antwort 6

...

...

...

...

...

---

## Weitere Beispiele wirtschaftlicher Zeitreihen

```{r, eval=FALSE}
USUnemp <- xts(USMacroSWQ$UNRATE, USMacroSWQ$Date)["1960::2013"]
DollarPoundFX <- xts(USMacroSWQ$EXUSUK, USMacroSWQ$Date)["1960::2013"]
JPIndProd <- xts(log(USMacroSWQ$JAPAN_IP), USMacroSWQ$Date)["1960::2013"]
data("NYSESW")
NYSESW <- xts(Delt(NYSESW))
```

```{r}

us_macro_ts <- window(us_macro_ts,
                      start = c(1960, 1),
                      end = c(2013, 4)
)

GDP <- us_macro_ts[,"GDPC1"]
USUnemp <- us_macro_ts[,"UNRATE"]
DollarPoundFX <- us_macro_ts[,"EXUSUK"]
JPIndProd <- us_macro_ts[,"JAPAN_IP"]

```



```{r}
# Lade Daily NYSE Composite Index von AER/Ecdat Paket
data("NYSESW")

# Berechne Differenz
NYSESW <- diff(NYSESW)

acf(na.omit(NYSESW), plot = F, lag.max = 10)
```



```{r, fig.align='center',fig.height=6, eval=FALSE}
par(mfrow = c(2, 2))
plot(as.zoo(USUnemp), col = "steelblue", lwd = 2, ylab = "Prozent", xlab = "Datum", main = "US-Arbeitslosenquote", cex.main = 0.8)
plot(as.zoo(DollarPoundFX), col = "steelblue", lwd = 2, ylab = "Dollar pro Pfund", xlab = "Datum", main = "US-Dollar / Britisches Pfund Wechselkurs", cex.main = 0.8)
plot(as.zoo(JPIndProd), col = "steelblue", lwd = 2, ylab = "Logarithmus", xlab = "Datum", main = "Japanische Industrieproduktion", cex.main = 0.8)
plot(as.zoo(NYSESW), col = "steelblue", lwd = 2, ylab = "Prozent pro Tag", xlab = "Datum", main = "New York Stock Exchange Composite Index", cex.main = 0.8)
```

```{r, fig.align='center',fig.height=6}
par(mfrow = c(2, 2))
plot(USUnemp, col = "steelblue", lwd = 2, ylab = "Prozent", xlab = "Datum", main = "US-Arbeitslosenquote", cex.main = 0.8)
plot(DollarPoundFX, col = "steelblue", lwd = 2, ylab = "Dollar pro Pfund", xlab = "Datum", main = "US-Dollar / Britisches Pfund Wechselkurs", cex.main = 0.8)
plot(JPIndProd, col = "steelblue", lwd = 2, ylab = "Logarithmus", xlab = "Datum", main = "Japanische Industrieproduktion", cex.main = 0.8)
plot(NYSESW, col = "steelblue", lwd = 2, ylab = "Prozent pro Tag", xlab = "Datum", main = "New York Stock Exchange Composite Index", cex.main = 0.8)
```



---

### Frage 7

Beschreiben und vergleichen Sie die Eigenschaften dieser verschiedenen wirtschaftlichen Zeitreihen.

### Antwort 7

...

...

...

...

...

---

Zur genaueren Analyse der täglichen Veränderungen des New York Stock Exchange Composite Index berechnen wir die Stichprobenautokorrelationen.

```{r, eval=TRUE}
acf(na.omit(NYSESW), plot = F, lag.max = 10)
```

```{r, fig.align='center', fig.height=4, eval=TRUE}
par(mfrow = c(1, 1))
acf(na.omit(NYSESW), main = "Stichprobenautokorrelation der täglichen Veränderung des NYSESW")
```



---

### Frage 8

Beschreiben Sie die Eigenschaften des New York Stock Exchange Composite Index genauer.

### Antwort 8

...

...

...

...

...
