---
output:
  html_document
editor_options:
  chunk_output_type: console
---

---

# Praxist-Teil Session 10:<br>Mehrperiodenprognosen

Dieses Dokument enthûÊlt den Praxis-Teil von Session 10: Mehrperiodenprognosen.

---

# Setup

```{r}
# Lade here Paket
library(here)

# Optionen Rendering
knitr::opts_knit$set(root.dir = here())
knitr::opts_chunk$set(echo = TRUE,
                      message = FALSE,
                      warning = FALSE,
                      fig.align = "center",
                      fig.cap = "",
                      fig.height = 5,
                      fig.width = 8)

# SûÊubere Umgebung
rm(list=ls())

# Lade Pakete
library(zoo)
library(dynlm)
library(sandwich)
library(lmtest)
library(AER)
library(vars)

```

---

## Vorbereitung der Daten

```{r}

#  "01-daten/us_macro_quarterly_merged.csv" -> "us_macro_ts" (data.frame)
source(here("10-session-03-02-mehrperiodenprognosen", "02-code", "daten_vorbereitung_skript.R"))

```

---

## Iterative Mehrperiodenprognosen

**AR(2)-Modell**

*Hinweis: Die Prognose basierend auf dem AR(2)-Modell im Buch und in den Folien basiert auf den Zeitraum 1962-Q1--2017-Q3.*

```{r}
# SchûÊtzung
ar02.dynlm <- dynlm(GDPGR ~ L(GDPGR,1) + L(GDPGR,2),
                    data = us_macro_ts,
                    start = c(1962, 1), end = c(2017, 3))
ar02.dynlm
```

Letzte Beobachtungen:

```{r}
tail(ar02.dynlm$model)
```

### Frage 1

Berechnen Sie die $h=1$ Prognose und die $h=2$ Prognose. Um welche "Art" von Prognose handelt es sich bei dieser Prognose? Welche Methoden zur Erstellung derartiger Prognosen haben wir besprochen?

...

...

...

...

...
    
---

**VAR(2)-Modell**

*Hinweis: Die Prognose basierend auf dem AR(2)-Modell im Buch und in den Folien basiert auf den Zeitraum 1981-Q1--2017-Q3.*

```{r}
# Bereite Variablen vor (wûÊhle 1980-Q3 als Start da 1980-Q3 & 1980-Q4 durch zwei Lags "verloren" gehen)
us.macro.ts.win <- window(us_macro_ts, start = c(1980, 3), end = c(2017, 3))
y <- us.macro.ts.win[,c("GDPGR", "TSpread")]

# SchûÊtze VAR(2)-Modell via vars-Paket
var.res <- VAR(y, p = 2, type = "const")

# Ergebnis
var.res
```

**Prognose: VAR(2)-Modell**

```{r}
# Verwendung der predict Methode
predict(var.res, n.ahead = 10)
```

Letzte Beobachtungen:

```{r}
tail(var.res$datamat)
```

### Frage 2

Versuchen Sie die Ergebnisee auch "per Hand" basierend auf den letzten Beobachtungen zu berechnen.

...

...

...

...

...
    
---

## Direkte Mehrperiodenprognosen

**SchûÊtzung: AR(2)-Modell**

*Hinweis: Die Prognose basierend auf dem AR(2)-Modell im Buch und in den Folien basiert auf den Zeitraum 1962-Q1--2017-Q3.*

```{r}
# Hilfsregresion û¥ber den gesamten Zeithorizont um die komplette "Modelldaten" zu bekommen
tmp <-  dynlm(GDPGR ~ L(GDPGR,1) + L(GDPGR,2),
              data = us_macro_ts,
              start = c(1959, 3), end = c(2017, 4))

data.mod.01 <- ts(cbind(tmp$model[,1], 1, tmp$model[,-1]),
                  frequency = 4, start = c(1960, 1), end = c(2017, 4))

# Regression fû¥r die direkte Prognose
ar.dynlm.tmp <- dynlm(GDPGR ~ L(GDPGR,2) + L(GDPGR,3),
                      data = us_macro_ts,
                      start = c(1962,1), end = c(2017, 3))
```

**Prognose: AR(2)-Modell**

```{r}
# Koeffizienten Prognoseregression
bet.tmp <- matrix(coefficients(ar.dynlm.tmp), nrow = 1)
# Werte unabhûÊngige Variablen
dat.tmp <- matrix(window(data.mod.01[,-1], start = c(2017, 4), end = c(2017, 4)), ncol = 1)
# Prognose
y.hat <- bet.tmp %*% dat.tmp
y.hat
```

**Evaluierung: AR(2)-Modell**

```{r}
# TatsûÊchlicher Wert
y.act <- matrix(window(data.mod.01[,1], start = c(2017, 4), end = c(2017, 4)), ncol = 1)
# Prognosefehler
u.tmp <- y.act -  y.hat
u.tmp
```

### Frage 3

Um welche "Art" von Prognose handelt es sich bei der Prognose oben?

...

...

...

...

...
    
---

**SchûÊtzung: VAR(2)-Modell**

*Hinweis: Die Prognose basierend auf dem AR(2)-Modell im Buch und in den Folien basiert auf den Zeitraum 1962-Q1--2017-Q3.*

```{r}
# Hilfsregresion û¥ber den gesamten Zeithorizont um die komplette "Modelldaten" zu bekommen
tmp <-  dynlm(GDPGR ~ L(GDPGR,1) + L(GDPGR,2) + L(TSpread,1) + L(TSpread,2),
              data = us_macro_ts,
              start = c(1959, 3), end = c(2017, 4))

data.mod.01 <- ts(cbind(tmp$model[,1], 1 , tmp$model[,-1]),
                  frequency = 4, start = c(1960, 1), end = c(2017, 4))

# Regression fû¥r die direkte Prognose
adl.dynlm.tmp <- dynlm(GDPGR ~ L(GDPGR,2) + L(GDPGR,3) + L(TSpread,2) + L(TSpread,3),
                       data = us_macro_ts,
                       start = c(1981,1), end = c(2017, 3))
```

**Prognose: VAR(2)-Modell**

```{r}
# Koeffizienten Prognoseregression
bet.tmp <- matrix(coefficients(adl.dynlm.tmp), nrow = 1)
# Werte unabhûÊngige Variablen
dat.tmp <- matrix(window(data.mod.01[,-1], start = c(2017, 4), end = c(2017, 4)), ncol = 1)
# Prognose
y.hat <- bet.tmp %*% dat.tmp
y.hat
```

**Evaluierung: VAR(2)-Modell**

```{r}
# TatsûÊchlicher Wert
y.act <- matrix(window(data.mod.01[,1], start = c(2017, 4), end = c(2017, 4)), ncol = 1)
# Prognosefehler
u.tmp <- y.act -  y.hat
u.tmp
```

### Frage 4

Um welche "Art" von Prognose handelt es sich bei der Prognose oben?

...

...

...

...

...
    
---
