---
output:
  html_document
editor_options: 
  chunk_output_type: console
---

---

# Praxist-Teil Session 5:<br>Schätzung des MSFE und der Vorhersageintervalle

Dieses Dokument enthält den Praxis-Teil von Session 5: Schätzung des MSFE und der Vorhersageintervalle.

---

## Setup

```{r}
# Lade here Paket
library(here)

# Optionen Rendering
knitr::opts_knit$set(root.dir = here())
knitr::opts_chunk$set(echo = TRUE,
                      message = FALSE,
                      warning = FALSE,
                      fig.align = "center",
                      fig.cap = "",
                      fig.height = 5,
                      fig.width = 8)

# Säubere Umgebung
rm(list=ls())

# Lade Pakete
library(zoo)
library(dynlm)
library(sandwich)
library(lmtest)

# Lade helper functions
source(here("05-session-01-05-schaetzung-msfe-pi", "02-code", "poos_funktion.R"))
```

---

## Vorbereitung der Daten

```{r}
#  "01-daten/us_macro_quarterly_merged.csv" -> "us_macro_ts" (data.frame)
source(here("05-session-01-05-schaetzung-msfe-pi", "02-code", "daten_vorbereitung_skript.R"))
```

## Modell Schätzung

Schätzung eines AR(1), AR(2), ADL(2,1) und ADL(2,2) Modells für 1962-Q1 - 2017-Q3

```{r}
# Schätzung AR(1) Model: 1962-Q1 - 2017-Q3
ar_01_dynlm <- dynlm(GDPGR ~ L(GDPGR,1),
                        data = us_macro_ts,
                        start = c(1962, 1), end = c(2017, 3))

# Schätzung AR(2) Model: 1962-Q1 - 2017-Q3
ar_02_dynlm <- dynlm(GDPGR ~ L(GDPGR,1) + L(GDPGR,2),
                        data = us_macro_ts,
                        start = c(1962, 1), end = c(2017, 3))

# Schätzung ADL(2,1) Model: 1962-Q1 - 2017-Q3
adl_0201_dynlm <- dynlm(GDPGR ~ L(GDPGR,1) + L(GDPGR,2) + L(TSpread,1),
                        data = us_macro_ts,
                        start = c(1962, 1), end = c(2017, 3))

# Schätzung ADL(2,2) Model: 1962-Q1 - 2017-Q3
adl_0202_dynlm <- dynlm(GDPGR ~ L(GDPGR,1) + L(GDPGR,2) + L(TSpread,1) + L(TSpread,2),
                        data = us_macro_ts,
                        start = c(1962, 1), end = c(2017, 3))
```

## Schätzung MSFE basierend auf SER

MSFE basierend auf standard error of the regression (SER):

```{r}
# AR(1)-Modell
(ar_01_rmsfe_ser <- summary(ar_01_dynlm)$sigma)

# AR(2)-Modell
(ar_02_rmsfe_ser <- summary(ar_02_dynlm)$sigma)

# ADL(2,1)-Modell
(adl_0201_rmsfe_ser <- summary(adl_0201_dynlm)$sigma)

# ADL(2,2)-Modell
(adl_0202_rmsfe_ser <- summary(adl_0202_dynlm)$sigma)
```

---

### Frage 1

Diskutieren kurz die Eigenschaften des SER als Schätzer für den MSFE. Welches Modell ist das beste basierend auf diesem Ansatz?

...

...

...

...

...

----

## Schätzung MSFE basierend auf FPE

MSFE basierend auf final prediction error (FPE):

```{r}
# AR(1)-Modell
(ar_01_rmsfe_fpe <- sqrt(
  (nrow(ar_01_dynlm$model) + 
    length(ar_01_dynlm$coefficients)) / (nrow(ar_01_dynlm$model) - length(ar_01_dynlm$coefficients)) * 
    sum(ar_01_dynlm$residuals^2) / nrow(ar_01_dynlm$model))
  )

# AR(2)-Modell
(ar_02_rmsfe_fpe <- sqrt(
  (nrow(ar_02_dynlm$model) + 
    length(ar_02_dynlm$coefficients)) / (nrow(ar_02_dynlm$model) - length(ar_02_dynlm$coefficients)) * 
    sum(ar_02_dynlm$residuals^2) / nrow(ar_02_dynlm$model))
  )

# ADL(2,1)-Modell
(adl_0201_rmsfe_fpe <- sqrt(
  (nrow(adl_0201_dynlm$model) + 
    length(adl_0201_dynlm$coefficients)) / (nrow(adl_0201_dynlm$model) - length(adl_0201_dynlm$coefficients)) * 
    sum(adl_0201_dynlm$residuals^2) / nrow(adl_0201_dynlm$model))
  )

# ADL(2,2)-Modell
(adl_0202_rmsfe_fpe <- sqrt(
  (nrow(adl_0202_dynlm$model) + 
    length(adl_0202_dynlm$coefficients)) / (nrow(adl_0202_dynlm$model) - length(adl_0202_dynlm$coefficients)) *
    sum(adl_0202_dynlm$residuals^2) / nrow(adl_0202_dynlm$model))
)
```

---

### Frage 2

Diskutieren kurz die Eigenschaften des FPE als Schätzer für den MSFE. Welches Modell ist das beste basierend auf diesem Ansatz?

...

...

...

...

...

----

## Schätzung MSFE basierend auf POOS Prognosen

Basierend auf pseudo out-of-sample (POOS) Prognosen

**Schritt 1) Vorbereitung Funktionen zur Berechnung**

```{r}
# R helper function data preparation 1
lag_fun <- function(x, lag) {
  
  if (lag >= 1) {
    c(rep(NA, lag), x[-seq(length(x), length(x)-lag+1)])
  } else {
    c(x[-seq(1, -lag)], rep(NA, -lag))
  }
  
}

# Function for poos for observed variables and unobserved factor models
POOS_function <- function(date.df, data.01, data.02, h, fre,
                               all.per.sta, all.per.end,
                               est.per.sta, est.per.end,
                               pre.per.sta, pre.per.end,
                               print = FALSE, log.file = NULL) {
  
  # 1) Prepare data ----
  
  # variable names
  data.01.nam <- colnames(data.01)
  data.02.nam <- colnames(data.02)
  
  # collect all data
  data <- cbind(data.01, data.02)
  tmp <- c(data.01.nam, data.02.nam)
  ii <- which(colnames(data) %in% tmp)
  data <- data[,ii]
    
  # 2) Prepare periods and POOS-analysis-index-s (see S&W, 2020, p. 575) ----
  
  # complete period
  all.per <- seq.Date(from = all.per.sta, to = all.per.end, by = fre)
  # estimation period
  est.per <- seq.Date(from = est.per.sta, to = est.per.end, by = fre)
  # prediction period
  pre.per <- seq.Date(from = pre.per.sta, to = pre.per.end, by = fre)
  
  # starting index for estimation/prediction
  est.sta <- which(all.per %in% est.per.sta)
  pre.sta <- which(all.per %in% pre.per.sta)
  
  # starting index for s
  s.ii.00 <- which(all.per %in% pre.per.sta)
  s.ii.00.h <- s.ii.00 - h
  
  # ending index of s
  s.ii.TT <- which(all.per %in% pre.per.end)
  s.ii.TT.h <- s.ii.TT - h
  
  s.ii.seq.h <- seq(s.ii.00.h, s.ii.TT.h)
  
  pre.sta <- pre.sta - 1
  
  # 3) POOS-analysis ----
  
  y.hat <- matrix(NA, nrow = length(s.ii.seq.h))
  y.act <- matrix(NA, nrow = length(s.ii.seq.h))
  u.til <- matrix(NA, nrow = length(s.ii.seq.h))
  
  for (tt in 1:length(s.ii.seq.h)) {
    
    # moving POOS-analysis-index-s
    s.ii <- s.ii.seq.h[tt]
    
    # extract data for estimation
    est.dat.tmp <- data[which(date.df$date %in% seq.Date(
      from = all.per[est.sta], to = all.per[s.ii], by = fre)),]
    
    # construct formula
    formula <- as.formula(paste(paste0(data.01.nam, " ~ "),
                                paste(data.02.nam, collapse = " + "), " - 1"))
    
    # estimate model
    coef.tmp <- lm(formula = formula, data = est.dat.tmp)$coefficients
    
    # extract data for prediction Y
    y.pre.dat.tmp <- data[which(date.df$date == all.per[pre.sta + tt]), data.01.nam]
    y.act[tt] <- as.numeric(y.pre.dat.tmp)
    
    # extract data for prediction X
    X.pre.dat.tmp <- data[which(date.df$date == all.per[pre.sta + tt]), data.02.nam]
    
    # predict y
    y.hat[tt] <- as.numeric(matrix(coef.tmp, nrow = 1)) %*% as.numeric(matrix(X.pre.dat.tmp, ncol = 1))
    # evaluate prediction
    u.til[tt] <- y.act[tt] - y.hat[tt]
    
    if (print == TRUE) {
      if (!is.null(log.file)) {
        sink(log.file, append = TRUE)
      }
      
      # print for diagnostics
      cat("--------------------------------------------------", "\n")
      cat(paste0("Step ", tt, " from ", length(s.ii.seq.h), "\n"))
      cat(paste0("   Estimation: From ", as.Date(all.per[est.sta]), " to ", 
                 as.Date(all.per[s.ii]), "\n"))
      cat(paste0("   Prediction: For ", as.Date(all.per[pre.sta + tt]), "\n"))
      
      cat(paste0("  Y: ", y.pre.dat.tmp, "\n"))
      cat(paste0("  b: ", coef.tmp, "\n"))
      cat(paste0("  b (name): ", names(coef.tmp), "\n"))
      cat(paste0("  X: ", X.pre.dat.tmp, "\n"))
      cat(paste0("  Y (hat): ", y.hat[tt], "\n"))
      cat(paste0("  u (til): ", u.til[tt], "\n"))
      
      if (!is.null(log.file)) {
        sink()  # return output to console
      }
    }    
    
  }
  
  # 4) POOS-analysis-results ----
  
  MSFE.POOS <- 1/length(u.til[-seq(1,h),]) * sum(u.til[-seq(1,h),]^2)
  
  RMSFE.POOS <- sqrt(MSFE.POOS)
  
  # returns
  ret.lis <- list(MSFE.POOS = MSFE.POOS,
                  RMSFE.POOS = RMSFE.POOS,
                  data = data,
                  y.act = y.act,
                  y.hat = y.hat,
                  u.til = u.til)
  
  return(ret.lis)
  
}
```

**Schritt 2) Vorbereitung Daten**

```{r}
# Preparations
data.all.ts <- us_macro_ts

# extract time period of interest
data.all.ts <- window(data.all.ts, start = c(1959, 3), end = c(2017, 4))
# corresponding date
date <- seq.Date(from = as.Date("1959-07-01"), to = as.Date("2017-10-01"), by = "quarter")

# dates data frame (date column is important!)
date.df <- data.frame(date = date,
                      year = format(date, "%Y"),
                      quarter = quarters(date),
                      month = format(date, "%m"),
                      day = format(date, "%d"))

# target variable (data frame)
GDP <- as.numeric(data.all.ts[,4])
h <- 1

data.01 <- data.frame(GDPGR_h = (400/h) * (log(GDP / lag_fun(GDP, h))))

# other inputs
h <- 1
fre <- "quarter"
all.per.sta <- as.Date("1962-01-01") # 1962-Q1 -> 2017-Q3
all.per.end <- as.Date("2017-10-01")
est.per.sta <- as.Date("1962-01-01") # 1962-Q1 -> 2006-Q4
est.per.end <- as.Date("2006-10-01") 
pre.per.sta <- as.Date("2006-10-01") # 2006-Q4 -> 2017-Q3
pre.per.end <- as.Date("2017-10-01")
print <- TRUE
```

**Schritt 3.1) Berechnung: AR(1)-Modell**

```{r}
# observed predictors (variables) (data frame)
data.02 <- data.frame(GDPGR_h_l1 = lag_fun(log(GDP / lag_fun(GDP, 1)), h),
                      CONST = 1)

log.file <- here("05-session-01-05-schaetzung-msfe-pi", "03-ergebnisse", "ar_01_poos_diagnosen.txt")

AR1.POOS.h1 <- POOS_function(date.df = date.df, data.01 = data.01, data.02 = data.02,
                             h = 1, fre = "quarter",
                             all.per.sta = all.per.sta, all.per.end = all.per.end,
                             est.per.sta = est.per.sta, est.per.end = est.per.end,
                             pre.per.sta = pre.per.sta, pre.per.end = pre.per.end,
                             print = TRUE, log.file = log.file)
(ar_01_rmsfe_poos <- AR1.POOS.h1$RMSFE.POOS)
```

**Schritt 3.2) Berechnung: AR(2)-Modell**

```{r}
# observed predictors (variables) (data frame)
data.02 <- data.frame(GDPGR_h_l1 = lag_fun(log(GDP / lag_fun(GDP, 1)), h),
                      GDPGR_h_l2 = lag_fun(log(GDP / lag_fun(GDP, 1)), h + 1),
                      CONST = 1)

log.file <- here("05-session-01-05-schaetzung-msfe-pi", "03-ergebnisse", "ar_02_poos_diagnosen.txt")

AR2.POOS.h1 <- POOS_function(date.df = date.df, data.01 = data.01, data.02 = data.02,
                             h = 1, fre = "quarter",
                             all.per.sta = all.per.sta, all.per.end = all.per.end,
                             est.per.sta = est.per.sta, est.per.end = est.per.end,
                             pre.per.sta = pre.per.sta, pre.per.end = pre.per.end,
                             print = TRUE, log.file = log.file)
(ar_02_rmsfe_poos <- AR2.POOS.h1$RMSFE.POOS)
```

**Schritt 3.3) Berechnung: ADL(2,1)-Modell**

```{r}
# additional variable (data frame)
TSpread <- as.numeric(data.all.ts[,20])

# observed predictors (variables) (data frame)
data.02 <- data.frame(GDPGR_h_l1 = lag_fun(log(GDP / lag_fun(GDP, 1)), h),
                      GDPGR_h_l2 = lag_fun(log(GDP / lag_fun(GDP, 1)), h + 1),
                      TSpread_h_l1 = lag_fun(TSpread, h),
                      CONST = 1)

log.file <- here("05-session-01-05-schaetzung-msfe-pi", "03-ergebnisse", "adl_0201_poos_diagnosen.txt")

ADL0201.POOS.h1 <- POOS_function(date.df = date.df, data.01 = data.01, data.02 = data.02,
                                 h = 1, fre = "quarter",
                                 all.per.sta = all.per.sta, all.per.end = all.per.end,
                                 est.per.sta = est.per.sta, est.per.end = est.per.end,
                                 pre.per.sta = pre.per.sta, pre.per.end = pre.per.end,
                                 print = TRUE, log.file = log.file)
(adl_0201_rmsfe_poos <- ADL0201.POOS.h1$RMSFE.POOS)
```

**Schritt 3.3) Berechnung: ADL(2,2)-Modell**

```{r}
# additional variable (data frame)
TSpread <- as.numeric(data.all.ts[,20])

# observed predictors (variables) (data frame)
data.02 <- data.frame(GDPGR_h_l1 = lag_fun(log(GDP / lag_fun(GDP, 1)), h),
                      GDPGR_h_l2 = lag_fun(log(GDP / lag_fun(GDP, 1)), h + 1),
                      TSpread_h_l1 = lag_fun(TSpread, h),
                      TSpread_h_l2 = lag_fun(TSpread, h + 1),
                      CONST = 1)

log.file <- here("05-session-01-05-schaetzung-msfe-pi", "03-ergebnisse", "adl_0202_poos_diagnosen.txt")

ADL0202.POOS.h1 <- POOS_function(date.df = date.df, data.01 = data.01, data.02 = data.02,
                                 h = 1, fre = "quarter",
                                 all.per.sta = all.per.sta, all.per.end = all.per.end,
                                 est.per.sta = est.per.sta, est.per.end = est.per.end,
                                 pre.per.sta = pre.per.sta, pre.per.end = pre.per.end,
                                 print = TRUE, log.file = log.file)
(adl_0202_rmsfe_poos <- ADL0202.POOS.h1$RMSFE.POOS)
```

---

### Frage 3

Versuchen Sie nachzuvollziehen was in der Funktion `POOS_function` passiert. Sehen sich dafür auch die log Dateien, z.B. `05-ergebnisse/ar_01_poos_diagnosen.txt` an.

...

...

...

...

...

---

### Frage 4

Diskutieren kurz die Eigenschaften des POOS als Schätzer für den MSFE. Welches Modell ist das beste basierend auf diesem Ansatz?

...

...

...

...

...

----

**Vergleich der Ergebnisse:**

```{r}
# Ergebnisse ----
res <- cbind(
  rbind(ar_01_rmsfe_ser, ar_02_rmsfe_ser, adl_0201_rmsfe_ser, adl_0202_rmsfe_ser),
  rbind(ar_01_rmsfe_fpe, ar_02_rmsfe_fpe, adl_0201_rmsfe_fpe, adl_0202_rmsfe_fpe),
  rbind(ar_01_rmsfe_poos, ar_02_rmsfe_poos, adl_0201_rmsfe_poos, adl_0202_rmsfe_poos)
  )

colnames(res) <- c("MSFE_SER", "MSFE_FPE", "MSFE_POOS")
rownames(res) <- c("AR(1)", "AR(2)", "ADL(2,1)", "ADL(2,2)")

res
```

### Frage 5

Vergleichen Sie die Schätzergebnisse für den MSFE. Welches Modell ist das beste?

...

...

...

...

...

---

## Prognose Interval

**Berechnung: AR(1)-Modell**

```{r}
# Daten für die Prognose 
X1 <- matrix(rev(window(us_macro_ts,start=c(2017,3),end=c(2017,3))[,"GDPGR"]),ncol=1)
XX <- rbind(1, X1)
# AR(1) Koeffizienten
bet <- matrix(ar_01_dynlm$coefficients,nrow=1)
# Prgnose für 2017 Q4
prog_erg <- bet %*% XX
prog_erg

# Prognoseintervall für 2017 Q4
prog_int_unt <- prog_erg - 1.96 * AR1.POOS.h1$RMSFE.POOS
prog_int_obe <- prog_erg + 1.96 * AR1.POOS.h1$RMSFE.POOS
prog_int <- c(prog_int_unt, prog_int_obe)
prog_int

# Tatsächlicher beobachteter Wert
tats_wert <- window(us_macro_ts[, "GDPGR"], start = c(2017, 4), end = c(2017, 4))
tats_wert
```

**Berechnung: AR(2)-Modell**

```{r}
# Daten für die Prognose 
X1 <- matrix(rev(window(us_macro_ts,start=c(2017,2),end=c(2017,3))[,"GDPGR"]),ncol=1)
XX <- rbind(1, X1)
# AR(2) Koeffizienten
bet <- matrix(ar_02_dynlm$coefficients,nrow=1)
# Prgnose für 2017 Q4
prog_erg <- bet %*% XX
prog_erg

# Prognoseintervall für 2017 Q4
prog_int_unt <- prog_erg - 1.96 * AR2.POOS.h1$RMSFE.POOS
prog_int_obe <- prog_erg + 1.96 * AR2.POOS.h1$RMSFE.POOS
prog_int <- c(prog_int_unt, prog_int_obe)
prog_int

# Tatsächlicher beobachteter Wert
tats_wert <- window(us_macro_ts[, "GDPGR"], start = c(2017, 4), end = c(2017, 4))
tats_wert
```

**Berechnung: ADL(2,1)-Modell**

```{r}
# Daten für die Prognose 
X1 <- matrix(
  rev(window(us_macro_ts,start=c(2017,2),end=c(2017,3))[,c("TSpread", "GDPGR")])[-4],
  ncol=1
  )
XX <- round(rbind(1, X1),3)
# ADL(2,1) Koeffizienten
bet <- round(matrix(adl_0201_dynlm$coefficients,nrow=1),3)
# Prgnose für 2017 Q4
prog_erg <- bet %*% XX
prog_erg

# Prognoseintervall für 2017 Q4
prog_int_unt <- prog_erg - 1.96 * ADL0201.POOS.h1$RMSFE.POOS
prog_int_obe <- prog_erg + 1.96 * ADL0201.POOS.h1$RMSFE.POOS
prog_int <- c(prog_int_unt, prog_int_obe)
prog_int

# Tatsächlicher beobachteter Wert
tats_wert <- window(us_macro_ts[, "GDPGR"], start = c(2017, 4), end = c(2017, 4))
tats_wert
```

**Berechnung: ADL(2,2)-Modell**

```{r}
# Daten für die Prognose 
X1 <- matrix(rev(
  window(us_macro_ts,start=c(2017,2),end=c(2017,3))[,c("TSpread", "GDPGR")]
  ),ncol=1)
XX <- round(rbind(1, X1),3)
# ADL(2,2) Koeffizienten
bet <- round(matrix(adl_0202_dynlm$coefficients,nrow=1),3)
# Prgnose für 2017 Q4
prog_erg <- bet %*% XX
prog_erg

# Prognoseintervall für 2017 Q4
prog_int_unt <- prog_erg - 1.96 * ADL0202.POOS.h1$RMSFE.POOS
prog_int_obe <- prog_erg + 1.96 * ADL0202.POOS.h1$RMSFE.POOS
prog_int <- c(prog_int_unt, prog_int_obe)
prog_int

# Tatsächlicher beobachteter Wert
tats_wert <- window(us_macro_ts[, "GDPGR"], start = c(2017, 4), end = c(2017, 4))
tats_wert
```

---

### Frage 6

Was ist die Motivation hinter der Berechnung von Prognoseintervallen generell? Welche Annahmen stecken hinter der Berechnung der Prognoseintervalle auf diese Art und Weise?

...

...

...

...

...

---

### Frage 7

Vergleichen Sie die Prognoseintervalle zwischen den Modell. Auf welchen Schätzer der MSFE basieren diese Prognoseintervalle?

...

...

...

...

...
