---
title: "Makrodaten Vorbereitung"
date: "2026-03-24"
editor_options: 
  chunk_output_type: console
---

---

# Setup

```{r}
# Lade here Paket
library(here)

# Optionen Rendering
knitr::opts_knit$set(root.dir = here())
knitr::opts_chunk$set(echo = TRUE,
                      message = FALSE,
                      warning = FALSE)

# Säubere Umgebung
rm(list=ls())
```

---

# Rohdaten

Die "Makrorohdaten" können auf der folgenden Internetseite gefunden werden: [Ausgewählte Ressourcen für Studierende – Stock und Watsons Einführung in die Ökonometrie, 4. Auflage (U.S.)](https://www.princeton.edu/~mwatson/Stock-Watson_4E/Stock-Watson-Resources-4e.html)

---

# Vorbereitung

```{r}
source(here("00-session-kick-off", "02-code", "daten_vorbereitung.R"))
```

---

# Darstellung der Daten

Einlesen der Daten.

```{r}
us_macro <- read.table(here("00-session-kick-off", "01-daten", "us_macro_quarterly_merged.csv"),
                       header = TRUE,
                       sep = ";"
)
```

Umwandlung in ein `ts` Object.

```{r}
us_macro_ts <- ts(
  us_macro,
  frequency = 4,
  start = c(1950, 1),
  end = c(2026, 1)
)

us_macro_ts <- window(us_macro_ts,
                      start = c(1955, 1),
                      end = c(2017, 4)
)

```

Berechnung der annualisierten Wachstumsrate.

```{r}
GDP <- us_macro_ts[,4]
GDPGrowth <- 400 * log(GDP/lag(GDP, -1))
```

Darstellung der Wachstumsrate.

```{r gdp_wachstum_grafik}
plot(GDPGrowth,
     col = "steelblue",
     lwd = 2,
     ylab = "Logarithmus",
     xlab = "Datum",
     main = "Wachstumsrate des realen US-BIP")
```

---

# Frage

Wie werden die Quartals- und Monatsdaten in dem Skript `daten_vorbereitung.R` zusammengeführt?

...

...

...

...

...
