---
title: "Kurze Einführung in R"
output: pdf_document
---

# Setup

```{r}
# Optionen Rendering
knitr::opts_knit$set(root.dir = rprojroot::find_rstudio_root_file())
knitr::opts_chunk$set(echo = TRUE,
                      message = FALSE,
                      warning = FALSE)

# Säubere Umgebung
rm(list=ls())

# Lade Packete
library(astsa)
library(dynlm)
```

# Grundlagen

* Shumway, R. H., Stoffer, D. S., & Stoffer, D. S. (2017). Zeitreihenanalyse und ihre Anwendungen (Bd. 4). New York: Springer.
* [GitHub Stoffer: R-Grundlagen](https://dsstoffer.github.io/Rtoot#basics)
* [CRAN: astsa: Angewandte statistische Zeitreihenanalyse](https://cran.r-project.org/web/packages/astsa/index.html)

## Einfache Berechnungen

```{r}
2+2               # Addition
5*5 + 2           # Multiplikation und Addition
5/5 - 3           # Division und Subtraktion
log(exp(pi))      # Logarithmus, Exponentialfunktion, pi
sin(pi/2)         # Sinusfunktion
exp(1)^(-2)       # Potenz
sqrt(8)           # Quadratwurzel
1:5               # Sequenzen
seq(1, 10, by=2)  # Sequenzen
rep(2, 3)         # Wiederhole 2 dreimal
```

## Zuweisung und Objekte

```{r}
x <- 1 + 2      # speichere 1 + 2 in Objekt x
x = 1 + 2       # gleich wie oben
1 + 2 -> x      # gleich
x               # zeige Objekt x an

(y <- 9 * 3)     # speichere 9 mal 3 in y und zeige das Ergebnis
(z <- rnorm(5))  # speichere 5 Standardnormalverteilungen in z und zeige z
```

```{r}
x <- c(1, 2, 3, 4); y <- 2*x; z <- c(10, 20); w <- c(8, 3, 2)
x * y     
x + z     
#x + w    # was würde hier passieren?
```

```{r}
ls()                
ls(pattern = "my")  
rm(dummy)           
rm(list=ls())       
# help.start()     
# data()           
# help(exp)        
# getwd()          
# setwd()          
# q()              
```

## Daten

R verfügt über verschiedene Datenobjekte, darunter:

- Vektoren
- Matrizen
- Listen
- Datenframe
- Zeitreihenobjekte (`ts`, `zoo`, `xts`)

```{r}
x <- c(1, 2, 3, 4, 5) # Numerischer vektor
y <- matrix(1:9, nrow=3) # Matrix
z <- list(a = 1, b = "text", c = TRUE) # Liste
df <- data.frame(time = 1:5, value = rnorm(5)) # Datenframe
```

```{r}
mydata <- c(1,2,3,2,1) 
mydata                      
mydata[3]                   
mydata[3:5]                 
mydata[-(1:2)]              
length(mydata)              
dim(mydata)                 

mydata <- as.matrix(mydata)  
dim(mydata)                 
```

```{r}
# Angenommen, "dummy.txt" existiert im Arbeitsverzeichnis
(dummy <- scan(rprojroot::find_rstudio_root_file("03-daten/dummy.txt")))
(dummy <- read.table(rprojroot::find_rstudio_root_file("03-daten/dummy.txt")))
dummy$V2
colnames(dummy) <- c("Hund", "Katze", "Ratte", "Schwein", "Mensch")
attach(dummy)
Katze
Ratte*(Schwein - Mensch)
head(dummy)
detach(dummy)
```

```{r}
# CSV mit Header lesen
(dummy <- read.csv(rprojroot::find_rstudio_root_file("03-daten/dummy.csv")))
```

```{r}
x = 1:3; y = 4:6
(u <- c(x, y))       
(u1 <- cbind(x, y))  
(u2 <- rbind(x ,y))  
```

## Packete, Funktionen, bedingte Anweisungen und Schleifen

### Packete

Installiere und lade Packete:

```{r}
# install.packages("tidyverse") # nur einmal notwendig!
# library(tidyverse)
```

### Funktionen

Funktionen werden mit `function` erstellt:

Funktionen 

```{r}
my_function <- function(x) {
  return(x^2)
}
my_function(4)
```

### Bedingte Anweistungen

```{r}
x <- 10
if (x > 5) {
  print("x is greater than 5")
} else {
  print("x is 5 or less")
}

for (i in 1:5) {
  print(i)
}
```

### Schleifen

Ein sehr geläufiger Schleifentyp sind for-Schleifen.

```{r}
for (i in 1:5) {
  print(i)
}
```

Ein weiterer Schleifentyp sind while-Schleifen.

```{r}
i <- 1
while (i <= 5) {
  print(i)
  i <- i + 1
}
```

Eine weitere Art von Schleifen bietet die Familie von apply Funktionen

```{r}
lapply(1:5, function(a) {a + 1})
```

## Base R vs. Tidyverse

Base R verwendet einfache Funktionen, während Tidyverse eine unter anderem verkettbare Syntax bietet.

```{r}
# Base R
df$time <- as.Date(df$time, origin="1970-01-01")

# # Tidyverse
# df <- df %>% mutate(time = as.Date(time, origin="1970-01-01"))

```

## Einfache Simulationen

```{r}
set.seed(90210)                         
x <- rnorm(25, 10, 4)                   
c( mean(x), median(x), var(x), sd(x) )  
c( min(x), max(x) )                     
which.max(x)                            
summary(x)                              
boxplot(x); hist(x); stem(x)            
```

# Einführung in Zeitreihen

## Zeitreihenobjekt

```{r}
(mydata <- c(1,2,3,2,1))                              
(mydata <- as.ts(mydata))                             
(mydata <- ts(mydata, start=1950))                    
(mydata <- ts(mydata, start=c(1950,3), frequency=4))  
time(mydata)                                          
(x <- window(mydata, start=c(1951,1), end=c(1951,3))) 
```

Hinweis: `ts`-Objekte sind nützlich für Zeitreihen mit regelmäßigen Intervallen (z.B. `frequency=4` für Quartalsdaten), aber nicht für tägliche Daten geeignet.

## Verzögerung und Differenzen

```{r}
(x <- ts(1:5))                        
cbind(x, stats::lag(x), stats::lag(x,-1))           
ts.intersect(x, stats::lag(x,1), stats::lag(x,-1))  
diff(x)                               
diff(x, 2)                            
diff(diff(x))                         
diff(x, diff=2)                       
```

## Regressionen

```{r}
set.seed(1999)          
(x <- rnorm(10))        
(y <- x + rnorm(10))    
summary(fit <- lm(y~x)) 
plot(x, y)              
abline(fit)             
```

```{r}
resid(fit)                    
fitted(fit)                   
summary(fit <- lm(y ~ 0 + x))
```

```{r}
library(astsa)
ded <- ts.intersect(cmort, part, part4=stats::lag(part,-4))
summary(fit <- lm(cmort~part+part4, data=ded, na.action=NULL))

library(dynlm)
fit = dynlm(cmort~part + L(part,4))                             
summary(fit)
```

# Grafiken

## Einzelne Zeitreihe plotten

```{r}
par(mfrow = c(1,1))
plot(speech)
```

## Mehrere Zeitreihen plotten

```{r}
plot.ts(cbind(soi, rec))

par(mfrow = c(2,1))
plot(soi, ylab='', xlab='', main='Southern Oscillation Index')
plot(rec, ylab='', xlab='', main='Rekrutierung')
```

```{r}
ts.plot(cmort, tempr, part, col=1:3)
legend('topright', legend=c('M','T','P'), lty=1, col=1:3)
```

## Plots exportieren

```{r}
dev.new(width=7, height=4)                
par(mar=c(3,3,1,1), mgp=c(1.6,.6,0) )     
plot(speech, type='n')
grid(lty=1, col=gray(.9)); lines(speech)
dev.off()

pdf(file=rprojroot::find_rstudio_root_file("05-ergebnisse/speech.pdf"), width=7, height=4)
par(mar=c(3,3,1,1), mgp=c(1.6,.6,0) )     
plot(speech, type='n')
grid(lty=1, col=gray(.9)); lines(speech)
dev.off()
```
