---
output:
  html_document
editor_options:
  chunk_output_type: console
---

---

# Praxist-Teil Session 9:<br>VAR-Modelle

Dieses Dokument enthält den Praxis-Teil von Session 9: VAR-Modelle.

---

# Setup

```{r}
# Lade here Paket
library(here)

# Optionen Rendering
knitr::opts_knit$set(root.dir = here())
knitr::opts_chunk$set(echo = TRUE,
                      message = FALSE,
                      warning = FALSE,
                      fig.align = "center",
                      fig.cap = "",
                      fig.height = 5,
                      fig.width = 8)

# Säubere Umgebung
rm(list=ls())

# Lade Pakete
library(zoo)
library(dynlm)
library(sandwich)
library(lmtest)
library(AER)
library(vars)

```

---

## Vorbereitung der Daten

```{r}

#  "01-daten/us_macro_quarterly_merged.csv" -> "us_macro_ts" (data.frame)
source(here("09-session-03-01-var-modelle", "02-code", "daten_vorbereitung_skript.R"))

```

---

## Schätzung der Parameter von VAR-Modellen

Hinweis: Die Analse im Buch und in den Folien basiert auf den Zeitraum 1981-Q1--2017-Q3

```{r}
# Bereite Variablen vor (wähle 1980-Q3 als Start da 1980-Q3 & 1980-Q4 durch zwei Lags "verloren" gehen)
us_macro_ts_win <- window(us_macro_ts, start = c(1980, 3), end = c(2017, 3))
y <- us_macro_ts_win[,c("GDPGR", "TSpread")]

# Schätze VAR(2)-Modell via vars-Paket
var_res <- VAR(y, p = 2, type = "const")

# Ergebnis
var_res
```

### Frage 1

Interpretieren Sie das Ergebnis der Schätzung der Parameter.

...

...

...

...

...
    
---

**Vergleich Ergebnis Schätzung der ADL-Modelle**

```{r}
# Schätzung ADL(2,2) Model für GDPGR: 1981-Q1 - 2017-Q3
gdpgr_adl_0202_dynlm <- dynlm(GDPGR ~ L(GDPGR,1) + L(GDPGR,2) + L(TSpread,1) + L(TSpread,2),
                        data = us_macro_ts,
                        start = c(1981, 1), end = c(2017, 3))
                   
coeftest(gdpgr_adl_0202_dynlm, vcov=vcovHC(gdpgr_adl_0202_dynlm, type="HC0"))

# Schätzung ADL(2,2) Model für GDPGR: 1981-Q1 - 2017-Q3
tspread_adl_0202_dynlm <- dynlm(TSpread ~ L(GDPGR,1) + L(GDPGR,2) + L(TSpread,1) + L(TSpread,2),
                        data = us_macro_ts,
                        start = c(1981, 1), end = c(2017, 3))

coeftest(tspread_adl_0202_dynlm, vcov=vcovHC(tspread_adl_0202_dynlm, type="HC0"))
```

### Frage 2

Vergleichen Sie das Ergebnis der Schätzung des VAR-Modells und des ADL-Modells.

...

...

...

...

...

---



## Bestimmung der Lag-Länge von VAR-Modellen

```{r}
var_sel_res <- VARselect(y, lag.max = 10, type = "const")

var_sel_res
```

### Frage 3

Interpretieren Sie das Ergebnis der Bestimmung der Lag-Länge.

...

...

...

...

...

---

## Test der Vorhersagbarkeit

```{r}
# GDPGR -> TSpread
gdpgr_pred <- causality(var_res, cause = "GDPGR", vcov.=vcovHC(var_res, type = "HC0"))
gdpgr_pred$Granger

# TSpread -> GDPGR
tspread_pred <- causality(var_res, cause = "TSpread", vcov.=vcovHC(var_res, type = "HC0"))
tspread_pred$Granger
```

### Frage 4

Interpretieren Sie das Ergebnis der Bestimmung der Tests.

...

...

...

...

...

---

**Vergleich Ergebnis via `linearHypothesis` Funktion**

```{r}
# GDPGR -> TSpread
linearHypothesis(tspread_adl_0202_dynlm, c("L(GDPGR, 1)=0",
                                           "L(GDPGR, 2)=0"), white.adjust = "hc0")

# TSpread -> GDPGR
linearHypothesis(gdpgr_adl_0202_dynlm, c("L(TSpread, 1)=0",
                                         "L(TSpread, 2)=0"), white.adjust = "hc0")
```
